臺灣高等法院高雄分院刑事判決       100年度上訴字第1308號
上  訴  人
即  被  告  李文斌
指定辯護人  義務辯護人 蔡晉佑律師
上  訴  人
即  被  告  方俊智
指定辯護人  義務辯護人 蔡晉佑律師
上  訴  人
即  被  告  羅偉紘
選任辯護人  樓嘉君律師
上  訴  人
即  被  告  陳永春
選任辯護人  黃敏哲律師
上  訴  人
即  被  告  黃國彰
指定辯護人  義務辯護人 郭國益律師
上列上訴人因被告等毒品危害防制條例等案件，不服臺灣高雄地
方法院99年度訴字第1683號中華民國100 年6 月8 日第一審判決
（起訴案號：臺灣高雄地方法院檢察署99年度偵字第2131號、99
年度偵字第5748號、99年度偵字第5819號、99年度偵字第13213
號），提起上訴，本院判決如下：
    主  文
原判決關於羅偉紘犯如附表三編號6 部分及應執行刑部分，均撤
銷。
羅偉紘犯如附表三編號6 所示之販賣第二級毒品罪，處如附表三
編號6所示之刑（包括沒收）。
其他上訴駁回。
羅偉紘上開撤銷改判部分與上訴駁回即犯如附表三編號1 至5 部
分，應執行有期徒刑拾年；扣案如附表九編號1 所示之第二級毒
品甲基安非他命貳包（合計驗後淨重零點壹壹公克）沒收銷燬之
，未扣案之販賣第二級毒品所得共計新臺幣伍仟伍佰元沒收，如
全部或一部不能沒收時，以其財產抵償之。
    事  實
一、李文斌與蔡和家（另行審結）均明知甲基安非他命為毒品危
    害防制條例第2 條第2 項第2 款所列之第二級毒品，非經許
    可不得持有、販賣，竟共同基於販賣第二級毒品甲基安非他
    命以營利之犯意聯絡，於民國（下同）98年11月3 日上午11
    時40分許，先由陳義欽以0000000000號行動電話與李文斌所
    用之0000000000號行動電話聯絡介紹其友人張心恬有意購買
    毒品後，張心恬旋以所持用之0000000000號行動電話與李文
    斌上開行動電話聯繫，表示欲購買毒品，並約定在高雄市○
    ○區○○路三段650 號「台塑石油加油站」附近（起訴書誤
    載為清水岩附近）交易後，蔡和家即提供重量約2 錢半、價
    格為新臺幣（下同）15,000元之第二級毒品甲基安非他命1
    包，並駕車搭載李文斌前往約定地點交易，詎李文斌於同日
    16時8 分許在約定交易地點，下車欲交付第二級毒品甲基安
    非他命予張心恬時，竟受張心恬夥同陳義欽、陳家欽強盜奪
    取甲基安非他命及其他財物，而販賣未遂（張心恬、陳義欽
    、陳家欽強盜部分另經臺灣高雄地方法院99年度訴字第878
    號審結）。
二、李文斌復意圖營利，分別基於販賣第二級毒品甲基安非他命
    之犯意，以內裝門號0000000000、0000000000號行動電話為
    聯絡工具，分別販售第二級毒品甲基安非他命予張策晏（原
    名張國乾）、黃聖恩、王煌緯、黃明信、張簡閔君、劉安豐
    、黃士倫，共18次（各次買賣對象、販賣時間、販賣地點、
    種類、數量及交易金額均如附表一所示）。
三、方俊智明知甲基安非他命係毒品危害防制條例第2條第2項第
    2 款所列之第二級毒品及藥事法第22條第1 項第1 款所定之
    禁藥，非經許可不得轉讓、販賣及持有。
(一)、竟意圖營利，分別基於販賣第二級毒品甲基安非他命之犯意
    ，以門號0000000000號之行動電話為聯絡工具，分別販售第
    二級毒品甲基安非他命予高緯宸、李文斌、黃國彰，共5 次
    （各次買賣對象、販賣時間、販賣地點、種類、數量及交易
    金額均如附表二所示）。
(二)、基於轉讓第二級毒品甲基安非他命之犯意，於99年1 月31日
    凌晨4 時15分許以門號為0000000000號行動電話與劉志偉所
    持用之0000000000號行動電話聯絡後，於同日凌晨4 時26分
    許，在高雄市鳳山區○○○路58巷18號，無償轉讓禁藥甲基
    安非他命予劉志偉。（起訴書附表一編號4 第3 點）
四、羅偉紘明知甲基安非他命係毒品危害防制條例第2條第2項第
    2 款所列之第二級毒品，非經許可不得販賣及持有，竟意圖
    營利，分別基於販賣第二級毒品甲基安非他命之犯意，以內
    裝門號0000000000號行動電話為聯絡工具，分別販售第二級
    毒品甲基安非他命予劉志偉、楊宗豪（原名楊立群）、黃國
    彰，共6 次（各次買賣對象、販賣時間、販賣地點、種類、
    數量及交易金額均如附表三所示）。
五、陳永春前因藏匿人犯及施用第二級毒品案件，經臺灣高雄地
    方法院以91年度訴字第3682號、92年度簡字第5454號判處有
    期徒刑3 月、6 月，並定應執行刑為有期徒刑8 月確定，於
    94年8 月5 日執行完畢；又因施用第二級毒品案件，經同院
    以95年簡字第1796判處有期徒刑4 月確定，於96年1 月22日
    執行完畢；又於96年間因竊盜案件，經臺灣高雄地方法院以
    95年度易字910 號判處有期徒刑10月，並經本院以96年上易
    字第288 號駁回上訴確定，嗣經減刑為有期徒刑5 月；復因
    施用第二級毒品，經臺灣高雄地方法院以96年度易字第2838
    號判處有期徒刑6 月確定，前開兩罪合併定應執行刑為有期
    徒刑8 月確定；再於97年間，因施用第二級毒品案件，經臺
    灣高雄地方法院以97年度審簡字第7595號判處有期徒刑4 月
    確定，前開3 罪接續執行，於98年12月4 日執行完畢。詎不
    知悔改，明知甲基安非他命係毒品危害防制條例第2 條第2
    項第2 款所列之第二級毒品，非經許可不得販賣及持有，竟
    意圖營利，分別基於販賣第二級毒品甲基安非他命之犯意，
    以內裝門號0000000000號行動電話為聯絡工具，分別販售第
    二級毒品甲基安非他命予黃明信、黃士倫、葉坤良、邱英關
    ，共7 次（各次買賣對象、販賣時間、販賣地點、種類、數
    量及交易金額均如附表四所示）。
六、黃國彰明知甲基安非他命係毒品危害防制條例第2條第2項第
    2 款所列之第二級毒品及藥事法第22條第1 項第1 款所定之
    禁藥，非經許可不得販賣、轉讓及持有。
(一)、竟意圖營利，分別基於販賣第二級毒品甲基安非他命之犯意
    ，以內裝門號0000000000號行動電話為聯絡工具，分別販售
    第二級毒品甲基安非他命予黃聖恩，共3 次（各次販賣時間
    、販賣地點、種類、數量及交易金額均如附表五編號1 至3
    所示）。
(二)、與姓名年籍不詳之成年男子共同基於販賣第二級毒品甲基安
    非他命以營利之犯意聯絡，以所用之0000000000號行動電話
    為聯絡工具，接獲王志聖及李雅柔購買毒品之電話後，分別
    指示姓名不詳之成年男子交付第二級毒品甲基安非他命予王
    志聖、李雅柔，共2 次（各次買賣對象，販賣時間、販賣地
    點、種類、數量及交易金額詳如附表五編號4 、5 所示）。
(三)、與不詳姓名之成年男子共同基於轉讓禁藥甲基安非他命之犯
    意聯絡，因黃國彰前販賣予李雅柔之第二級毒品甲基安非他
    命品質不良，故於李雅柔以持有之0000000000號行動電話與
    黃國彰所持用之0000000000號行動電話聯絡後，黃國彰即指
    示該姓名不詳之成年男子，於99年1 月23日16時50許至高雄
    市○○區○○路758 號附近，將禁藥甲基安非他命1 包交付
    予李雅柔，無償轉讓之。（起訴書附表一編號11第2 點）。
七、嗣經警實施通訊監察，並持臺灣高雄地方法院法官所核發之
    搜索票分別對李文斌、蔡和家、羅偉紘、方俊智、黃國彰、
    陳永春及何漢傑、張簡信裕（上開二人業經原審判決有罪確
    定）執行搜索，查扣如附表六至十三示之物（各搜索時間、
    地點、扣案物各詳如附表六至十三所示），始循線查獲上情
    。
    理  由
壹、證據能力部分：
一、按被告以外之人於偵查中向檢察官所為陳述，除顯有不可信
    之情況者外，得為證據，同法第159 條之1 第2 項定有明文
    。證人黃明信、邱英關於99年3 月18日檢察官偵查中所為陳
    述（見偵二卷第17、18、53、54頁），被告陳永春之辯護人
    認無證據能力（見本院第一卷186 頁），惟上開證人此部分
    之陳述，均經具結，且並無顯不可信之情形，依上開規定，
    渠等之證述有證據能力。
二、按被告以外之人於審判外之陳述，雖不符刑事訴訟法第159
    條之1 至第159 條之4 之規定，而經當事人於審判程序同意
    作為證據，法院審酌該言詞陳述或書面陳述作成時之情況，
    認為適當者，亦得為證據，刑事訴訟法第159 條之5 第1 項
    定有明文。本判決所引用之證據，其原屬於傳聞證據部分，
    檢察官及被告、辯護人均同意作為證據（見本院第一卷第18
    6 頁至189 頁、第207 頁至209 頁），本院審酌該等言詞陳
    述或書面陳述作成時之情況及證據取得過程等節，認為適當
    ，可以作為認定事實之依據。
貳、關於事實之認定：
一、被告李文斌事實一部分：
(一)、訊據上訴人即被告李文斌對於上開事實一部分坦認不諱（見
    本院第一卷第204頁、第二卷第28頁）。且查：
 1. 上揭被告李文斌以持用之門號0000000000號行動電話，於98
    年11月3 日上午11時40分至16時08分許，因陳義欽以000000
    0000號行動電話聯絡介紹友人張心恬有意購買毒品後，旋接
    獲張心恬所持用之0000000000號行動電話聯絡約定交易約重
    2 錢半，價格為15,000元之甲基安非他命，同案被告蔡和家
    即駕車搭載被告李文斌前往高雄市○○區○○路三段650 號
    之「台塑石油加油站」附近交易，被告李文斌下車欲交付第
    二級毒品甲基安非他命時，旋即遭張心恬、陳義欽、陳家欽
    強盜奪取該第二級毒品甲基安非他命而交易未遂乙節，業據
    被告李文斌坦認不諱（見偵一卷第261 、262 頁，原審第八
    卷第168 頁），同案被告蔡和家亦供陳：當天是我開車載被
    告李文斌至現場等語（見原審第七卷第229 頁），核與證人
    張心恬於警詢中所證：我向陳義欽催討欠款後，陳義欽就要
    我以電話向李文斌聯絡要2 錢的甲基安非他命，並告知我、
    陳家欽等一下要搶李文斌的安非他命，李文斌到達下車後，
    陳義欽就把李文斌押上車，搶走他的甲基安非他命、手機等
    語（見偵八卷第148 頁）；證人陳家欽證述：陳義欽要我拿
    電話給綽號紅豆的張心恬，打給李文斌說要買2 錢甲基安非
    他命，李文斌到約定地點後，陳義欽就押李文斌上車，要李
    文斌把甲基安非他命交出來等語（見偵八卷第160 頁）；證
    人陳義欽於警詢中證稱：我有搶走李文斌約2 錢半的甲基安
    非他命，是和陳家欽及張心恬一起去的等語（見偵五卷第45
    、46頁）；證人黃國彰證稱：李文斌當天被丟在文化中心門
    口時，有用公用電話打電話給我說甲基安非他命被搶走要我
    去把他載回來等語（見偵七卷第15頁）相符，並有被告李文
    斌所持用之0000000000號行動電話於98年11月3 日11時33分
    39秒、11時40分56秒、11時51分08秒、11時53分11秒、12時
    09分11秒、14時17分43秒、15時45分28秒、16時01分18秒、
    16時03分44秒、16時08分20秒之通訊監察譯文（見偵八卷第
    108頁反面至113 頁）在卷可佐。
  2.依上開通訊監察譯文，被告李文斌所持用之0000000000號行
    動電話（下稱A ）與張心恬所持用之0000000000號行動電話
   （下稱B ）、陳義欽所持用之0000000000號行動電話（下稱C
    ）之對話內容如下：（11時40分56秒）（略）...
    B：1 萬5 ，你算我2 錢半好了
    A ：嗯。
    （11時51分8 秒）
    B ：你們要下來了嗎？
    A：啥？
    A：你們現在要下來嗎？
    B：對啦，現在下去。
    A：是喔。
    B：對。
    A：我先打給義欽。
    B：你要打給義欽？
    A：因為我哥仔沒。
    （11時53分11秒）
    C：麻煩不要讓他知道我那個，你跟他說我叫小義。
    A：嗯。
    C：你要我出多少？...（略）
    A ：喂，我這邊的哥仔沒有接電話，打給另外一個價錢比較
       高的。
    （12時09分11秒）
    A：你剛剛不是1萬5嗎？
    B：嗯。
    A：是不是1個半
    B：嗯，第一次ㄟ
    A：可能2個多不會到半。
    B：兩個半半..（略）
    A：你說2個而已？
    B：2個，應該會到半半。
    由上開通訊監察譯文內容，被告李文斌所實際取得交易之甲
    基安非他命數量約為2 又1/4 錢，重量約為8.4375公克，與
    其所證稱蔡和家所提供8 公克甲基安非他命出售相吻合，則
    其所證，確有所憑，應屬非虛。復再觀之抵達交易地點後被
    告李文斌（下為A ）與證人張心恬（下稱B ）之通訊監察譯
    文內容：
    （16時08分20秒）
    A：喂，你來我們車上。
    B：你過來。
    A：啥；
    B：我一個女生，我不敢。
    A：不然叫你弟弟過來。
    B：我要試，我弟弟沒有在玩東西。...（略）
    A：你還要試喔。（車上家哥出聲說叫女子過來這邊試），
       你來我們這邊試。
    B：我一個女生我不敢。
    A：我們不會。看你。
    B：你上來。
    A：好。
    顯示證人張心恬表示要測試被告李文斌所交付之毒品品質為
    何，而就試驗地點尚未談妥時，同案被告蔡和家即指示被告
    李文斌要張心恬至其所駕駛之車輛上「試貨」，足見同案被
    告蔡和家知悉其駕車前往係交易毒品，益顯上開被告李文斌
    所陳毒品係由同案被告蔡和家提供並搭載前往交易等語，應
    屬實在，堪以採信。
(二)、綜上，被告李文斌之上開自白與事實相符，同案被告蔡和家
    確如事實一所示提供甲基安非他命，由被告李文斌與張心恬
    聯繫後，共同前往販賣，但因受張心恬、陳義欽、陳家欽強
    盜奪取甲基安非他命等物而交易未遂之犯行，應堪認定。
二、李文斌就事實二部分：
    訊據被告李文斌就上揭事實二如附表一所示，分別販賣第二
    級毒品甲基安非他命予張策晏、黃聖恩、王煌緯、黃明信、
    張簡閔君、劉安豐、黃士倫，共18次之事實，於警詢、偵查
    原審、本院審理中均坦承不諱（見偵一卷第16、260 ，原審
    七卷第167 頁、本院第一卷第204 頁、第二卷第28頁），核
    與證人張策晏於偵查中及原審審理中（見偵一卷第277 頁，
    原審八卷第357 頁反面、358 頁）；黃聖恩於偵查中及原審
    審理中（見偵二卷第89頁，原審八卷第404 頁反面）；王煌
    緯於偵查中及原審審理中（見偵二卷第39頁反面，原審八卷
    第359 頁反面至360 頁）；黃明信於偵查中及原審審理中（
    見偵二卷第53頁反面、54頁，原審八卷397 頁反面至399 頁
    ）；張簡閔君於偵查中及原審審理中（見偵二卷第62頁反面
    、原審八卷第361 頁）；劉安豐於警詢中（見偵九卷第77頁
    ）；黃士倫於偵查及原審院審理中（見偵二卷第74頁反面、
    原審八卷第300 頁）之證述相符，並有被告李文斌所持用之
    0000000000、0000000000號行動電話之通訊監察譯文（被告
    李文斌與張策晏、黃聖恩、王煌緯、黃明信、張簡閔君、劉
    安豐、黃士倫買賣第二級毒品甲基安非他命對話（見偵一卷
    第67頁反面、68、116 頁反面、117 、119 頁反面、121 頁
    反面、122 、128 頁反面、129 、132 、第141 至144 頁、
    149 頁，偵二卷第45、47、48頁反面、49、58頁反面、59、
    82 、83 、84頁）附卷可稽，另有如附表七所示編號1 、2
    之物扣案可佐，又附表七編號2 所示之白色結晶1 包，經送
    驗結果為第二級毒品甲基安非他命（驗後淨重1.88公克），
    有內政部警政署刑事警察局99年11月25日刑鑑字第09901585
    50號鑑定書在卷足參，足認被告李文斌自白與事實相符，堪
    以採信。是被告李文斌有如附表一販賣第二級毒品甲基安非
    他命之犯行，亦堪認定。至起訴書雖以被告李文斌與黃明信
    於98年11月24日、98年12月7 日之通訊監察譯文對話提及「
    2 」等語，故認被告李文斌係分別以2000元之價額，販賣第
    二級毒品甲基安非他命予黃明信。惟依卷附被告李文斌與證
    人黃明信於98年11月24日14時9 分及98年12月7日 凌晨0 時
    57分之通訊監察譯文，固均曾提及：「2 ㄟ」，惟證人黃明
    信偵查中僅概括提及向李文斌購買1 、2000元等語（見偵二
    卷第54頁），並未受提示通訊監察譯文，使證人黃明信就各
    次購買價額加以確認，故是否得據以自行推論渠2 人間所稱
    之「2 ㄟ」即指交易價格為2000元，非無疑義；又證人黃明
    信於原審審理中，經逐筆提示通訊監察譯文閱覽後明確具結
    證稱：講2 就是2 個500 元，就是1000元之意思，如我要買
    2000元，會直接說2000等語（見原審八卷第399 、401 頁）
    ，尚難單以上開通訊監察譯文隱晦之數字內容，逕行推測該
    等數字為實際交易之價額，故起訴書認附表一編號11、12販
    賣金額分別為2000元，容有誤會，應予更正。又附表一編號
    12之交易地點，證人黃明信經原審單獨提示各次通訊監察譯
    文後，具體指明該次交易地點應為高雄市○○區○○里○○
    路1 號之三元殿，故檢察官起訴記載為被告李文斌住處，亦
    有誤會，併予更正。
三、被告方俊智就事實三部分
    訊據上訴人即被告方俊智坦承如附表三所示，分別販賣第二
    級毒品甲基安非他命予高緯宸、李文斌、黃國彰，共5 次及
    事實三(二)部分轉讓禁藥甲基安非他命予劉志偉1 次之事實（
    見原審八卷第130 、523 、525 頁反面、本院第一卷第204
    頁、第二卷第28頁）。且查：
(一)、被告方俊智如附表二編號1 至2 販賣第二級毒品甲基安非他
    命予高緯宸之事實，亦經證人高緯宸於警詢中證稱：我從98
    年8 月起向方俊智購買甲基安非他命，我都買2000元，我都
    會說一樣，通訊監察譯文說到1 個半半就是4 分之1 錢，即
    2000元的甲基安非他命等語（見警卷第180 、181 頁）；於
    檢察官偵查中具結證稱：方俊智在1 月底2 月初有帶2 次毒
    品給我，一次2000元，我都有給方俊智錢等語（見偵卷第12
    6 頁）；另有證人高緯宸所持用之0000000000號行動電話與
    方俊智所持用之0000000000號行動電話之通訊監察譯文（見
    偵四卷第40、41、53、54頁）在卷可參，被告方俊智此部分
    自白核與事證相符，堪以採信。至證人高緯宸雖於偵查中證
    稱：沒有向方俊智買毒品，是方俊智向我借錢，自己要拿毒
    品抵銷，都是警察教我要說方俊智賣的云云（見偵二卷第12
    5 頁），惟其後改證稱：我怕我太太知道我和方俊智等人聯
    絡，之前說借錢是在想要不要幫方俊智，但檢察官要我說實
    話等語（見偵卷第124 、125 頁反面），足見證人高緯宸因
    害怕家人知悉其仍與毒品有所牽連，另礙於與被告方俊智之
    情面，心理承受壓力，故於偵查中以被告方俊智係自行交付
    抵銷債務之語，迴護被告方俊智，尚難為有利被告方俊智之
    認定，應予指明。
(二)、被告方俊智如附表二編號3 、4 所示，分別販賣第二級毒品
    甲基安非他命予李文斌2 次之事實，參諸證人李文斌於原審
    審理中證稱：98年11月14日16時17分許有到大寮中山工商前
    ，向被告方俊智買3000元約1.4 克之第二級毒品甲基安非他
    命等語（見原審卷第411 頁）；另於警詢、偵查中證述：扣
    案之第二級毒品甲基安非他命係我於99年1 月10日15時許在
    高雄市大寮區○○○○道路下向被告方俊智以4000元購買半錢
    第二級毒品甲基安非他命，另外我有跟方俊智買過4 至5 次
    左右（偵一卷第8 、240 頁），與被告方俊智供述核屬一致
    ，復有證人李文斌所持用之0000000000號行動電話與方俊智
    所持用之0000000000號行動電話通訊監察譯文（見偵一卷第
    135 頁反面、136 頁反面）在卷可佐，被告方俊智此部分自
    白亦與事證相符，亦堪採信。惟證人即被告李文斌雖於原審
    審理中證稱：98年11月14日這次，當天我沒帶錢，我說之後
    再補給被告方俊智云云（見原審卷第411 頁），且無其他證
    據被告方俊智已收取此次販賣毒品所得，故應認98年11月14
    日之販賣毒品所得，被告方俊智尚未收取之情屬實。另證人
    李文斌於原審審理中雖改證：扣案當天之毒品，是我拿向方
    俊智購買之毒品向另外的朋友交換來的，99年1 月10日15時
    許，我只有去找方俊智聊天云云（見原審卷第412 頁反面）
    ；嗣明確指證：我的毒品只有向方俊智及蔡和家購買，蔡和
    家在98年11月3 日後就沒有在買了等語（見原審卷第412 頁
    ），足以推論於99年1 月10日扣案之第二級毒品甲基安非他
    命係向被告方俊智購買，與其所證扣案之毒品係向姓名不詳
    之人所換取乙情不相吻合；參以證人即被告李文斌證稱：我
    警、偵訊中有講實話（見原審卷第411 頁），足證其於原審
    審理中礙於與被告方俊智之情誼及在庭之壓力，故為上開迂
    迴而有利於被告方俊智之證述，不足採信。
(三)、被告方俊智如附表二編號5 所示，販賣第二級毒品甲基安非
    他命予黃國彰之事實，業據證人即同案被告黃國彰於警詢中
    證稱：我會打電話給被告方俊智購買第二級毒品甲基安非他
    命，通訊監察譯文中1 個、1 塊蛋糕就是數量1 錢，有一次
    購買是1 錢5000元在我住處（見偵七卷第12頁）；於原審審
    理中證稱：99年2 月6 日22時26分許，被告方俊智有到我住
    處拿1 錢的第二級毒品甲基安非他命給我，我有付5000元給
    被告方俊智等語（見原審八卷第369 頁），復有證人黃國彰
    所持用之0000000000、0000000000號行動電話與被告方俊智
    所持用之0000000000號行動電話之通訊監察譯文（見偵四卷
    第59、60頁）在卷可考，另有附表八編號1 所示之白色結晶
    3 包扣案可佐，又扣案如附表八編號1 所示之白色結晶3 包
    ，經送驗結果為第二級毒品甲基安非他命（合計驗後淨重為
    12.62 公克），此有內政部警政署刑事警察局99年11月25日
    刑鑑字第0990158550號鑑定書在卷足參，則被告方俊智之自
    白核與事實相符，堪以採信。
(四)、訊據被告方俊智有如事實三(二)轉讓第二級毒品甲基安非他命
    毒品予劉志偉之事實，業據被告方俊智坦承不諱（見本院第
    一卷第204 頁、第二卷第28頁），且經證人劉志偉於偵查中
    證稱：99年1 月31日有向方俊智拿到第二級毒品甲基安非他
    命等語（見偵二卷第98頁），復有劉志偉所持用之00000000
    00號行動電話（下稱B ）與被告方俊智所持用0000000000號
    行動電話（下稱A ）之通訊監察譯文（見偵二卷第95頁反面
    ）在卷可佐，經核其內容：（凌晨4 時15分48秒）
    B ：嗯
    A：喂，我還剩幾分鐘的時間？
    B：我在5分鐘給你。
    A：還有5分鐘的時間嗎？這樣我是要直接上去還是..
    B：你如果要全部拿來，你直接上來比較安全。
    A：喔，我先拿「甜的」啦，見面在講好了。
    B：對阿。
    A：好。
    （凌晨4時26分01秒）
    B：喂。
    A：門口。
    B：好。
    與證人劉志偉所證相符，則被告方俊智之自白，堪以採信。
    至起訴書雖以證人劉志偉於偵查中證稱：該次有買，每次向
    方俊智買毒品都是500 元、1000元，由羅偉紘送到我家等語
    （見偵二卷第98頁），故認被告方俊智應係販賣第二級毒品
    予劉志偉。惟由前開通訊監察譯文，並未談及交易毒品之數
    量、金額，且係由被告方俊智自行接聽電話前往證人劉志偉
    住處交付第二級毒品甲基安非他命，與證人劉志偉所證，其
    若購買係由證人羅偉紘交付乙節未合，則證人劉志偉所證購
    買毒品是否包含本次交付毒品之情形，尚有疑義，且綜觀全
    卷，證人劉志偉未曾明確指證於99年1 月31日何時、購買何
    數量、金額之第二級毒品甲基安非他命，此外並無證據可資
    證明被告方俊智此次交付毒品予劉志偉曾收取價金，而為販
    賣，故難單以劉志偉所證與事證未合之交易情形，遽認被告
    方俊智本次係販賣甲基安非他命予劉志偉。
  (五)從而，被告方俊智之自白核與事實相符，可採為論罪科刑依
    據，被告方俊智有如附表二販賣第二級毒品及事實三(二)轉讓
    第二級毒品之犯行，堪以認定。
四、被告羅偉紘事實四部分
    訊據上訴人即被告羅緯紘對於曾如附表三編號1 至6 所示，
    分別販賣第二級毒品甲基安非他命予劉志偉、楊立群、黃國
    彰，共6 次之事實坦承不諱（見本院第一卷181 、183 頁、
    第二卷第28頁）。且查：
(一)、被告羅偉紘自白曾如附表三編號1 至6 所示，分別販賣第二
    級毒品予證人劉志偉、楊宗豪、黃國彰，共6 次之事實，核
    與證人劉志偉於偵查中（偵二卷第98頁）；證人楊宗豪於偵
    查中及原審審理中（見偵二卷第121 頁、原審卷第243 至25
    0 頁）；證人黃國彰（綽號阿猴，詳偵四卷118 頁黃國彰警
    詢筆錄）於檢察官偵查中具結之證述（見偵七卷第66頁），
    復據證人黃國彰於警詢、偵查及原審院審理中證稱：我有於
    99年1 月21日14時23分和羅偉紘聯絡，由何漢傑去大坪頂向
    羅偉紘拿4 分之1 錢即1500元之第二級毒品甲基安非他命，
    有付錢等語（見偵七卷第13、66頁原審八卷第369 頁），及
    證人何漢傑於警詢及偵查中具結證稱：黃國彰的毒品是在一
    個月前（約99年1 月份），要我去大坪頂向羅偉紘拿的等語
    （見偵四卷第257 頁、偵六卷第33頁），互核一致。復有劉
    志偉所持用之0000000000號行動電話，楊宗豪所持用之0000
    000000號行動電話，與被告羅偉紘所持用之0000000000號行
    動電話之通訊監察譯文（見偵二卷第97頁反面、偵四卷第10
    6 、107 、110 頁，偵九卷第176 、177 、178 頁）、黃國
    彰所持用之0000000000號行動電話，與被告羅偉紘所持用之
    0000000000號行動電話於99年1 月21日14時23分07秒之通訊
    監察譯文（見偵四卷第104 頁），並有如附表九編號1 所示
    之物扣案可佐，又附表九編號1 所示之白色結晶2 包，經送
    驗結果為第二級毒品甲基安非他命（合計驗後淨重為0.11公
    克），此有內政部警政署刑事警察局99年11月25日刑鑑字第
    0990158550號鑑定書在卷足參在卷可稽，堪認被告羅偉紘之
    自白與事實相符，堪以採認。起訴書認如附表三編號2 、5
    ，販賣金額分別為500 元，容有誤會，應予更正。起訴書雖
    未記載如附表三編號6 之交易價額，惟既經本院認定如前，
    應予以補充。
(二)、綜上，被告羅偉紘確有於如附表三所示之時、地意圖營利販
    賣第二級毒品甲基安非他命犯行，洵堪認定。
五、被告陳永春事實五部分
    訊據上訴人即被告陳永春固坦承有如附表四編號2 至5 、7
    所示，分別販賣第二級毒品甲基安非他命予黃士倫、葉坤良
    、邱英關，共5 次之事實；惟矢口否認有如附表四編號1 、
    6 所示販賣第二級毒品甲基安非他命予黃明信及邱英關之犯
    行，辯稱：確曾於99年1 月26日凌晨4 時15分與黃明信相約
    見面交易毒品，但是該次沒有交付，且被告與黃明信通話內
    容，黃明信提到「我不會害你」，足見被告對黃明信有戒心
    ，不會賣毒品給黃明信；另於99年2 月3 日上午8 時48分與
    邱英關約定交易毒品，邱英關說要向其妻拿錢，但是後來沒
    拿到就沒有向我買毒品，且邱英關於警詢自稱約一星期施用
    毒品一次等語，不會如此密集向被告買毒品云云。經查：
(一)、被告陳永春有如附表四編號2 至5 、7 所示販賣第二級毒品
    甲基安非他命予黃士倫、葉坤良、邱英關之事實，業據被告
    陳永春承認屬實（見原審卷第197 頁、本院第一卷第182 頁
    ），核與證人黃士倫於偵查及原審審理中（見偵二卷第74頁
    反頁，原審八卷第301 頁）；證人葉坤良於警詢、偵查中（
    見偵九卷第114 頁、偵三卷第53頁反面）；證人邱英關於偵
    查及原審審理中（見偵二卷第17頁，原審八卷第362 、363
    頁）之證述相符，復有證人黃士倫所持用之0000000000、00
    00000000號行動電話，證人葉坤良所持用之0000000000號行
    動電話，證人邱英關所持用之0000000000號行動電話與被告
    陳永春所持用之0000000000號行動電話之通訊監察譯文（見
    偵二卷第13、15、67頁反面、68頁，偵九卷第124 至126 、
    128 、129 頁）在卷可考，另有如附表十編號1 、2 、5 、
    6 所示之物扣案可佐，又附表十編號1 所示之白色結晶4 包
    ，經送驗結果為第二級毒品甲基安非他命（合計驗後淨重5.
    05公克），此有內政部警政署刑事警察局99年11月25日刑鑑
    字第0990158550號鑑定書在卷足參，足認被告陳永春之自白
    與事實相合，堪以認定。起訴書認如附表四編號4 被告陳永
    春販賣時間係於99年1 月23日23時許，與通訊監察譯文及證
    人所證未合，容有誤會，應予更正。至起訴書以被告陳永春
    與葉坤良於99年1 月22日通訊監察譯文提及1 千7 、99 年1
    月31日通訊監察譯文提及1 等字句，故認被告陳永春分別於
    該等日期以1700元、1000元之價額，販賣第二級毒品甲基安
    非他命予葉坤良。惟依卷附之通訊監察譯文，被告陳永春（
    下稱A ）與證人葉坤良（下稱B ）於對話中固曾提及：「（
    99年1 月23日14時22分）B ：打的那個..我這裡差不多17。
    A ：1 千7 嗎？」、「（99年1 月31日15時52分）B ：不然
    拿1 就好了，我怕到時候」等內容，惟參諸證人葉坤良、被
    告陳永春迭於警詢、偵查中均未表明該數字為約定價金，且
    證人葉坤良於偵查中明確具結證稱：在鳳西黃昏市場是買30
    0 元，99年1 月31日是350 元等語（見偵三卷第53頁反面）
    ，是難單以上開通訊監察譯文隱諱之數字內容，遽行認定該
    等數字為實際交易之價額，故起訴書認附表四編號3 、4 販
    賣金額分別為1700元、1000元，亦有誤會，併予更正。
(二)、被告固否認如附表四編號1 、6 販賣第二級毒品予黃明信、
    邱英關，並以前詞置辯，惟查：
  1.附表四編號1部分
    上揭被告陳永春以持用之門號0000000000號行動電話，於99
    年1 月26日凌晨3 時51分接獲黃明信之電話聯絡後，在高雄
    市小港區「阿嬤碗糕」販賣第二級毒品甲基安非他命予黃明
    信乙情，業據證人黃明信於偵查及原審審理中證稱：當天半
    夜，我打電話給陳永春，約定用500 元買1 小包，交易完成
    後就直接回家吸食等語明確（見偵二卷第53頁），並有證人
    黃明信所持用之0000000000之行動電話與被告陳永春所持用
    之0000000000號行動電話之通訊監察譯文附卷可資佐證（見
    偵二卷第47頁），另有如附表十編號2 、5 、6 所示之物，
    扣案可佐，又依通訊監察譯文，證人黃明信（下稱B ）與被
    告陳永春（下稱A ）之對話內容如下：
    （凌晨3 時51分28秒）
    A：誰阿？
    B：明信仔，我要5 百。
    A：我現在還沒有。
    B ：不然你知道誰那裡有，我要的啦，我沒有跟那隻猴在一
        起，我要去做工作的，放心啦，我不會害你。
    A ：你怎麼要去工作？
    B ：我要去恆春，我不會害你，放心，如果要害你早就害了
        。
    A：你在哪裡？......林園怎麼會沒有呢？
    B：什麼？
    A：林園那邊怎麼可能會沒有東西？
    B：我不要找林園的，林園現在.......。
    A：桂林呢？
    B：好阿，桂林的哪裡，我現在馬上過去。
    A：阿嬤碗糕。
    （凌晨4時15分06秒）
    B：我到那天我們兩個換摩托車那裡了
    A：阿嬤碗糕呢？
    B：我們那天換摩托車那裡嗎？
    A ：你看轉角有一間阿嬤碗糕....我們開三菱舊型的，很舊
       了，天空藍啦！
    B：好。
    核與證人黃明信所證相符，且被告亦於偵查中及原審準備程
    序坦認其當日與黃明信相約後，確實於約定時間、地點至現
    場（見偵二卷第129 頁、原審七卷第141 頁反面），則證人
    黃明信所證，核與事證相符，足堪採信。被告陳永春雖辯稱
    ：當日只是因為怕證人黃明信要來探聽什麼事，所以當天我
    沒有赴約云云，然觀之前開通訊監察譯文，被告陳永春特意
    指明其所駕駛車輛之外觀及停放之位置，則被告陳永春所辯
    其並未赴約等語，與事證未合，已難採信；況倘係為避免證
    人黃明信探聽己事，更應與證人黃明信保持距離，豈有刻意
    相約外出之理，故被告陳永春所辯，應為臨訟卸責之詞，難
    以採信。
  2.附表四編號6部分
  (1)被告陳永春有如附表四編號6 所示之時間、地點，販賣第二
    級毒品予證人邱英關之事實，業據證人邱英關迭於偵查及原
    審審理中證稱：99年2 月3 日一共和被告陳永春買2 次毒品
    ，中午12點左右買一次，後來晚上20時48分之通訊監察譯文
    那次，也有買到500 元的第二級毒品甲基安非他命，陳永春
    跟我說到中芸就是要我到家門口等語（見偵二卷第17頁，原
    審八卷第362 頁反面、363 頁），復有證人邱英關所持用之
    0000000000號行動電話與被告陳永春所持用之0000000000號
    行動電話之通訊監察譯文在卷可考，且依通訊監察譯文，證
    人邱英關（下稱B ）與被告陳永春（下稱A ）之對話內容如
    下：（18時15分39秒）
    B ：可以再麻煩你再跑一趟嗎？
    A ：你沒有辦法過來一點嗎？
    B：沒辦法啦，因為我媽去買便當，我沒摩托車可以過去。
    A：你現在不是在騎摩托車嗎？
    B：我現在要回去了啦.........
    A：你沒有辦法等我嗎，因為我現在要去五甲一趟。
    B：多久阿？
    A：你要多少？
    B ：5 佰... 晚一點等我媽下班，我還會去跟你拿一個2 的
       ，現在先倒一個5佰給我。
    A：這樣我盡量趕快一點好嗎？
    B：喔，好啦。
      （20時13分39秒）
    A：快到了
    B：喔，好。
    （20時48分39秒）
    A：你有沒有辦法來中芸？
    B：我就是沒車，如果我有車我就騎出去了。
    A：好啦，我進去，我在中芸了。
    B：好。
    核與證人邱英關所證相符，則證人邱英關所述，非無所憑，
    已堪採信。
  (2)被告陳永春雖辯稱該次因證人邱英關並未向其妻取錢，所以
    沒有交易毒品云云，且觀諸卷附之通訊監察譯文（見偵二卷
    第14頁），於99年2 月4 日凌晨1 時13分37秒被告陳永春（
    下稱A ）與證人邱英關（下稱B ）之對話亦提及「A ：你在
    跟誰講電話阿？B ：跟我老婆阿，問他幾點回來，她如果回
    來我就打電話給你。A ：你有跟他拿錢了喔？B ：有阿，我
    有跟他講了。....A ：我一直幫你留著，也都不敢動阿。B
    ：好。....」、2 時04分08秒「A ：( 簡訊）現在勒！」，
    似與被告陳永春所辯相合。然查，證人邱英關於原審審理中
    明確證稱：99年2 月4 日1 時13分之通訊監察譯文，是要跟
    我老婆拿錢，但是我老婆沒有回來，這次和99年2 月3 日20
    時48分之通訊監察譯文是不同交易等語（見原審八卷第363
    頁），且觀之上開99年2 月3 日18時15分39秒之通訊監察譯
    文，證人邱英關已先行告知被告陳永春「我要5 佰，晚一點
    還會去跟你拿1 個2 的」，足見於99年2 月3 日晚間係約定
    被告陳永春先行將500 元之第二級毒品甲基安非他命交付，
    稍晚證人邱英關會再度向被告陳永春購買毒品，與證人邱英
    關所證99年2 月3 日晚間與同年2 月4 日凌晨乃指2 次不同
    交易之情形相符，足認本次毒品交易業已完成，因被告所辯
    因證人邱英關缺錢而未能交易完成，係於99年2 月4 日凌晨
    之交易毒品約定；復觀前開99年2 月3 日20時48分39秒之通
    訊監察譯文，被告陳永春亦表明其已抵達約定地點要「進去
    」交付毒品等情，益徵附表四編號7 於99年2 月3 日20時48
    分之被告陳永春與證人邱英關毒品業已交易完成無訛。是被
    告陳永春所辯，純係事後畏罪卸責之詞，無足採信。
  3.綜上，被告陳永春有如附表四販賣第二級毒品予證人黃明信
    、葉坤良、邱英關共7次之犯行，事證明確，堪以認定。
六、被告黃國彰事實六、七(一)(二)、八部分
    訊據被告上訴人即黃國彰坦承如附表五編號1 至3 販賣第二
    級毒品甲基安非他命予黃聖恩；如附表編號4 、5 與姓名不
    詳之成年男子共同販賣第二級毒品甲基安非他命予王志聖、
    李雅柔；如事實六(三)與姓名不詳之成年男子共同轉讓第二級
    毒品甲基安非他命予李雅柔；如事實七(一)(二)與同案被告何漢
    傑共同販賣及轉讓第二級毒品甲基安非他命予李雅柔之事實
    坦承不諱；另坦承指示被告張簡信裕如事實八所示之時、地
    交付第二級毒品予李雅柔之事實，惟辯稱：99年2 月3 日好
    像並無收錢云云（見本院第一卷第182 頁、185 頁）。經查
    ：
(一)、被告黃國彰如附表五編號1 至3 販賣第二級毒品甲基安非他
    命予黃聖恩部分：
  1.業經被告黃國彰坦承不諱，且據證人黃聖恩於偵查及原審審
    理中證稱：於99年1 月27日、99年1 月30日、99年2 月7 日
    之通訊監察譯文都是分別在黃國彰家交易500 元數量之第二
    級毒品甲基安非他命等語綦詳（見偵二卷第89頁、原審卷第
    402 、403 頁），復有證人黃聖恩所持用之0000000000號行
    動電話與被告黃國彰所持用之0000000000號行動電話於99年
    1 月27日18時18分、99年1 月27日18時29分、99年1 月30日
    19時59分、99年2 月7 日22時58分、99年2 月7 日23時41分
    之通訊監察譯文（見偵二卷第81、82頁）在卷可稽，另有如
    附表十一編號1 、8 、9 所示之物扣案可佐，又附表十一編
    號1 所示之白色結晶5 包，經送驗結果為第二級毒品甲基安
    非他命（合計驗後淨重0.13公克），此有內政部警政署刑事
    警察局99年11月25日刑鑑字第0990158550號鑑定書在卷足參
    ，則被告黃國彰此部份自白，核與事證相符，堪予採信。
  2.至被告黃國彰於原審雖否認99年1 月30日、99年2 月7 日收
    到販毒所得。惟查：
  (1)依前開通訊監察譯文於99年1 月30日19時59分02秒之內容如
    下：
    A：喂
    B ：喂
    A ：你要過來嗎？
    B：恩，快到了喔。
    A ：好阿，要拿錢給我嗎？
    B：恩。
    A：快點阿。
    B：我在樓下
    A：好
    足見證人黃聖恩於當次交易時，明白告知被告黃國彰其已備
    妥金錢可供交付，核與證人黃聖恩於原審審理中所證述：此
    次交易毒品我有拿錢給被告黃國彰等語（見原審卷第402 頁
    反面）相符，足認被告黃國彰如附表五編號2 業已收取販賣
    毒品所得500 元。
  (2)又證人黃聖恩證稱：99年2 月7 日我向被告黃國彰購買500
    元毒品時，僅給付200 元，剩下的錢先賒欠等語（見原審八
    卷第403 頁反面、404 頁），核與上開99年2 月7 日22時58
    分01秒之通訊監察譯文內容：「A ：你現在有多少？B ：兩
    百多元A ：好，收..」互核相符，堪認被告黃國彰如附表五
    編號3 僅收取販賣毒品所得200 元。至證人黃聖恩雖於審判
    中另證稱：於警局所述仍積欠被告黃國彰之欠款，包含99年
    1 月30日、99年2 月7 日的錢等語，惟再經檢察官詰問加以
    確認時，已明白證述：我記得這2 次我有給被告黃國彰錢等
    語（見原審八卷第404 頁），且勾稽上開通訊監察譯文內容
    相互對照，則證人黃聖恩前開所證於99年1 月30日、99年2
    月7 日仍欠款未付乙節，與事證未符，難作為對於被告黃國
    彰有利之認定。
(二)、被告黃國彰如附表編號4 、5 與姓名不詳之成年男子共同販
    賣第二級毒品甲基安非他命予王志聖、李雅柔之事實，業據
    被告黃國彰坦承不諱，核與證人王志聖於偵查中證稱：99年
    2 月4 日23時08分許，有與被告黃國彰買第二級毒品甲基安
    非他命300 元，被告黃國彰是請一名男子，交付給我等語（
    見偵二卷第29頁）；證人李雅柔於原審審理中證稱：我於99
    年1 月21日有和被告黃國彰買毒品2 、3000元，被告黃國彰
    是請別人拿來給我的，至於是請何人，已無法記憶等語（見
    原審八卷第295 頁）相符，復有證人王志聖所持用之000000
    0000號行動電話與時由不詳姓名之成年男子所持用之000000
    0000號行動電話於99年2 月4 日之通訊監察譯文（見偵四卷
    第286 頁），及證人李雅柔所持用之0000000000號行動電話
    ，與被告黃國彰所持用之000000 0000 號行動電話，於99年
    1 月21日之通訊監察譯文（見偵二卷第105 至107 頁）附卷
    可參，另有如附表十一編號8 、9 所示之物扣案可佐，此部
    份事實，應堪以認定。
(三)、被告黃國彰如事實六(三)與姓名不詳之成年男子共同轉讓第二
    級毒品甲基安非他命予李雅柔之事實，業據被告黃國彰供陳
    ：99年1 月23日有請人交付毒品給李雅柔作為補償等語（見
    原審八卷第294 頁），核與證人李雅柔於偵查中及原審所證
    ：99年1 月23日16時50分之通聯譯文，是因為我於99年1 月
    22日向被告黃國彰反應他之前給我的第二級毒品甲基安非他
    命怪怪的，施用後身體不舒服，所以他就叫人再送第二級毒
    品甲基安非他命給我，不能確定為何人等語（見偵六卷第26
    4 、265 頁，原審八卷第296 頁）相符，復有證人李雅柔所
    持用之0000000000號行動電話與被告黃國彰所持用之000000
    0000號行動電話於99年1 月22日、99年1 月23日之通訊監察
    譯文（見偵二107 頁反面、108 頁）在卷可佐，另有附表十
    一編號8 、9 所示之物扣案可參，此部分之事實，亦堪認定
    。至證人李雅柔雖於原審審理中證稱：99年1 月23日16時50
    分之通訊監察譯文是另外購買毒品，不是被告黃國彰補給我
    等語（見原審八卷第296 頁），然其另於檢察官提示該次通
    訊監察譯文時證稱：這次譯文係我叫被告黃國彰拿1500元的
    第二級毒品甲基安非他命給我，但是他沒有那麼多，說之前
    有欠要補給我等語（見原審八卷第295 反面），陳述前後不
    一，已有疑義；況證人李雅柔另證稱：警詢偵訊中所述實在
    ，因現在時間過太久不清楚等語（見原審八卷第296 、297
    頁反面），足認證人李雅柔前開矛盾之證述，係為時間久遠
    記憶錯置之故，應以證人李雅柔前於偵查中所證為基準，故
    證人李雅柔於原審審判中證稱99年1 月23日為購買甲基安非
    他命，難作為不利於被告黃國彰之證據。
(四)、被告黃國彰如事實七(一)於99年1 月25日與被告何漢傑共同販
    賣第二級毒品甲基安非他命予李雅柔之事實（何漢傑部分另
    如下述），業據被告黃國彰坦承不諱，核與證人李雅柔於原
    審審理中證稱：99年1 月25日之通聯係與被告黃國彰約定購
    買第二級毒品甲基安非他命，該次大約買2 、3000元，後來
    被告黃國彰有請人送來，有拿2000元給送毒品的人等語（見
    原審卷第296 、297 頁反面）相符，復有證人李雅柔所持用
    之0000000000號行動電話與被告黃國彰所持用之0000000000
    號行動電話99年1 月25日之通訊監察譯文（見原審八卷第18
    5 至187 頁）在卷可佐，另有附表十一編號8 、9 所示之物
    扣案可證，應堪認定。
(五)、被告黃國彰如事實七(二)部分
  1.被告黃國彰於99年1 月27日與被告何漢傑共同轉讓第二級毒
    品甲基安非他命予李雅柔之事實（何漢傑部分另如下述），
    業據被告黃國彰坦認不諱，核與證人李雅柔證稱：本次係持
    用0000000000行動電話之何漢傑交付予我，但本次拿到第二
    級毒品甲基安非他命後，沒有給錢等語（見原審八卷第297
    頁反面、299 頁）相符，復有證人李雅柔所持用之00000000
    00號行動電話與被告黃國彰所持用之0000000000 號 行動電
    話於99年1 月27日之通訊監察譯文（見偵四卷第152 頁）在
    卷可稽，又依通訊監察譯文，證人李雅柔（下稱A ）與被告
    黃國彰（下稱B ）之對話內容如下：（凌晨0 時49分11秒）
    A ：喂。
    B：過來沒？
    A ：喂，現在要過去了。
    B ：現在？
    A：妳過20分鐘再打。
    B：打給誰阿？
    A：89的，054475，嗯，好。
    （凌晨1時30分15秒）
    B：你沒有問我有沒有拿到
    A：有沒有。沒有嗎？
    B：有啦。
    與證人李雅柔所證，被告黃國彰曾指派同案被告何漢傑交付
    甲基安非他命之事實相合，則上開事實，應可認定。
  2.至起訴書雖以證人李雅柔曾於警詢中提及其毒品若向被告黃
    國彰所購買2 、3000元，會於電話中說要2 張或3 張，被告
    黃國彰就會指示被告何漢傑來交付等語，故認99年1 月27日
    之被告黃國彰與證人李雅柔之通訊監察譯文中已提及交付毒
    品等字句，故認被告黃國彰應係販賣第二級毒品予證人李雅
    柔云云。然依上開之通訊監察譯文，被告黃國彰與李雅柔間
    並無提及任何交易價金；又遍觀全卷證，證人李雅柔自警詢
    、偵訊迄原審審理中，均未曾指證本件起訴事實之99年1 月
    27日被告黃國彰或同案被告何漢傑有何販賣第二級毒品甲基
    安非他命予其之隻字片語，且被告黃國彰、何漢傑均堅詞否
    認有收取任何價金，此外並無證據可資證明被告黃國彰此次
    交付毒品予李雅柔為販賣之相關證據，自難憑被告黃國彰曾
    指示同案被告何漢傑交付證人李雅柔第二級毒品甲基安非他
    命，遽認被告黃國彰有與何漢傑共同販賣此部分第二級毒品
    予李雅柔以營利之犯行。
(六)、被告黃國彰事實八部分：
  1.被告黃國彰曾於事實八與被告張簡信裕共同販賣第二級毒品
    予李雅柔之事實，業經證人李雅柔於警詢、偵訊中之證述：
    99年2 月3 日這次是我早上打電話給被告黃國彰，他可能有
    事，拖到下午才送1 包到我家附近給我，價錢大都是1 、20
    00元等語（見偵二卷110 頁），核與被告黃國彰供陳：當天
    我有請被告張簡信裕送1 包第二級毒品甲基安非他命予證人
    李雅柔等語相符（見原審八卷294 頁反面、364 頁反面），
    另有證人李雅柔所持用之0000000000號行動電話，與被告黃
    國彰所持用之0000000000號行動電話於99年2 月3 日之通訊
    監察譯文（見偵二卷第108 頁反面）在卷可佐，復有如附表
    十一編號8 所示之物扣案可證，而依通訊監察譯文證人李雅
    柔（下稱B ）與被告黃國彰之對話內容：
    （15時34分27秒）
    A ：喂。
    B ：喂，他騎什麼車子阿？
    A ：他騎一台「高手」的。
    B ：沒有阿，都沒有阿。
    A：他騎「高手」的，他的手有包起來。...
      （15時45分03秒）
    A：喂。
    B：我拿到了。
    A：好，拜拜。
    與證人李雅柔所證及被告黃國彰之供述交易毒品之情節相符
    ，則證人李雅柔所證被告黃國彰有如事實八販賣第二級毒品
    之事實，應堪認定。又起訴書雖認本次被告黃國彰與證人李
    雅柔之交易價額為2000元，惟證人李雅柔僅證稱交易價格為
    1 、2000元，且亦無其他證據可證明實際交易價額，則應對
    被告黃國彰為有利之認定，即約定交易價額為1000元。又證
    人李雅柔雖於原審證稱：本次沒有交錢予被告黃國彰等語（
    見原審八卷第297 頁），經核與被告黃國彰所辯：此次李雅
    柔好像未付錢等語相符，且通訊監察譯文中亦未載有價金之
    內容，另無其他證據證明證人李雅柔確實確有交付價金一節
    ，是認被告該次未收取販賣所得。
  2.至證人李雅柔雖於原審審理中證稱：99年2 月3 日通聯譯文
    好像是在講補毒品的事情，我印象中因為之前被告黃國彰賣
    給我的量不夠，所以補給我2 次等語（見原審八卷第297 、
    298 頁），然由上開通訊監察譯文中，並未談及任何補償第
    二級毒品甲基安非他命之情事，且被告黃國彰已於99年1 月
    23日、99年1 月27日無償轉讓2 次第二級毒品甲基安非他命
    予李雅柔，業經認定如前，則證人李雅柔於原審所證99年2
    月3 日係補之前所不足之毒品，難謂可採。再證人李雅柔對
    於本次補償第二級毒品甲基安非他命之數量、交付方式均表
    示不清楚、沒印象，在警偵訊中之印象比較深刻等語（見原
    審八卷第297 、298 頁）；參佐證人李雅柔分別於99年2 月
    22日、99年3 月18日即製作警詢、偵訊之筆錄，距本次交易
    僅有月餘，而原審審理係於100 年4 月6 日方傳訊證人李雅
    柔到庭為證，已距交易時間達1 年2 月等情形；復酌以於警
    偵訊中無被告在庭之壓力等情形，堪認證人李雅柔於偵查中
    所為之證述應較為可採，證人李雅柔於原審審理時所為上開
    與警詢、偵查中所述不符之證詞，核屬事後迴護被告黃國彰
    之詞，不足採信，附此敘明。基此，被告黃國彰於99年2 月
    3 日係販賣第二級毒品予證人李雅柔，縱被告黃國彰尚未取
    得販賣所得，然其業已依約將第二級毒品甲基安非他命交付
    予證人李雅柔，無解於其販賣第二級毒品已既遂之事實。
(七)、綜上，被告黃國彰有如附表五編號1 至3 販賣第二級毒品甲
    基安非他命予黃聖恩；如附表編號4 、5 與姓名不詳之成年
    男子共同販賣第二級毒品甲基安非他命予王志聖、李雅柔；
    如事實六(三)與姓名不詳之成年男子共同轉讓禁藥甲基安非他
    命予李雅柔；如事實七(一)(二)共同販賣及轉讓第二級毒品、禁
    藥甲基安非他命予李雅柔；如事實八共同販賣第二級毒品甲
    基安非他命予李雅柔之犯行，事證明確，應堪以認定。
七、查第二級毒品甲基安非他命物稀價昂，取得不易，長期以來
    政府為杜絕毒品之氾濫，對於查緝施用及販賣毒品之工作，
    無不嚴加執行，販賣毒品罪又係重罪，設若無利可圖，衡情
    一般持有毒品之人當無甘冒交易過程經查獲之風險，而輕易
    將所持有之第二級毒品甲基安非他命無償交付他人之理。被
    告李文斌、方俊智、羅偉紘、陳永春、黃國彰與購毒者彼此
    間均非親非故，更無不計風險平白無故售予上開第二級毒品
    之可能性，足證被告出售毒品顯有營利之意圖，應堪認定，
    至被告陳永春、李文斌雖辯稱因買受者常欠款，故未實質得
    利，惟此無礙於渠等係出於營利之意圖方販賣第二級毒品甲
    基安非他命之認定。綜上，本案事證明確，被告李文斌、方
    俊智、羅偉紘、陳永春、黃國彰之犯行均堪以認定，應依法
    論科。
參、論罪科刑部分：
一、論罪部分：
(一)、按甲基安非他命固屬毒品危害防制條例第2 條第2 項第2 款
    所定第二級毒品，不得持有及轉讓，然同由中央衛生主管機
    關即行政院衛生署公告列為藥事法第22條第1 項第1 款所規
    定之禁藥，依法亦不得轉讓。又參諸藥事法第83條第1 項轉
    讓禁藥罪法定刑為7 年以下有期徒刑，得併科新臺幣500 萬
    元以下罰金，較諸毒品危害防制條例第8 條第2 項轉讓第二
    級毒品罪法定刑為重，且藥事法第83條第1 項乃於93年4 月
    21日修正公布、同年月23日施行，性質上為毒品危害防制條
    例之後法，而毒品之範圍尚包括影響精神物質與其製品，至
    藥事之管理，亦非僅止於藥品之管理，毒品未必係經公告之
    禁藥，禁藥亦未必為毒品，毒品危害防制條例與藥事法二者
    並無必然之特別法與普通法關係，故除有轉讓第二級毒品已
    達毒品危害防制條例第8 條第6 項所定之一定數量，經依法
    加重後法定刑較藥事法第83條第1 項法定刑為重之情形外，
    要因藥事法第83條第1 項為後法且為法律效果較重之處罰規
    定，自應優先適用藥事法予以論處（最高法院96年度台上字
    第3582號判決）。
(二)、被告李文斌就事實一雖已與張心恬約定販賣第二級毒品甲基
    安非他命之交易價格及地點，並依約前往約定地點交付第二
    級毒品甲基安非他命，已著手販賣第二級毒品甲基安非他命
    ，惟尚未交付毒品時，即遭張心恬、陳義欽、陳家欽強盜奪
    取該第二級毒品甲基安非他命，致交易未完成，其犯罪尚屬
    未遂階段。
(三)、核被告李文斌就事實一部分所為係犯毒品危害防制條例第4
    條第2 項、第6 項販賣第二級毒品未遂罪；被告李文斌就事
    實二如附表一所為，均係犯毒品危害防制條例第4 條第2 項
    之販賣第二級毒品罪，共18罪。被告方俊智就事實三(一)如附
    表二所為，均係犯毒品危害防制條例第4 條第2 項販賣第二
    級毒品罪，共5 罪；被告方俊智就事實三(二)所為，係犯藥事
    法第83條第1 項之轉讓禁藥罪。被告羅偉紘就事實四如附表
    三所為，均係犯毒品危害防制條例第4 條第2 項販賣第二級
    毒品罪，共6 罪。被告陳永春就事實五如附表四所為，均係
    犯毒品危害防制條例第4 條第2 項販賣第二級毒品罪，共7
    罪。被告黃國彰就事實六(一)、(二)如附表五、事實七(一)部分、
    事實八部分所為，均係犯毒品危害防制條例第4 條第2 項販
    賣第二級毒品罪，共7 罪；被告黃國彰就事實六(三)部分、事
    實七(二)部分所為，係犯藥事法第83條第1 項之轉讓禁藥罪，
    共2 罪。本件並無積極證據可資證明被告方俊智、黃國彰轉
    讓甲基安非他命數量已達93年1 月7 日行政院院臺法字第09
    30080551號所定加重其刑之標準（轉讓第二級毒品淨重達10
    公克以上），故依前開十(二)之說明，並無毒品危害防制條例
    第8 條第6 款之適用，併予敘明。
(四)、公訴意旨雖認被告方俊智就事實三(二)所為；被告黃國彰就事
    實七(二)所為，係犯毒品危害防制條例第4 條第2 項之販賣第
    二級毒品罪，惟查無被告方俊智於99年1 月31日販賣毒品予
    劉志偉、亦無被告黃國彰於99年1 月27日販賣毒品予李雅柔
    而牟利之積極證據，已如前述，則公訴人所認事實及其所引
    用之法條，尚有未洽，然因公訴意旨論列被告方俊智於99年
    1 月31日4 時26分許，在高雄市鳳山區○○○路58巷18號持
    有及交付第二級毒品甲基安非他命予劉志偉；被告黃國彰於
    99年1 月27日0 時49分許在高雄市○○區○○路758 號持有
    及交付第二級毒品甲基安非他命予李雅柔之基本社會事實相
    同，本院自應予以審理，並變更起訴法條。又公訴意旨雖就
    事實六(二)如附表五編號4 所示之行為，未論以被告黃國彰與
    不詳姓名之成年男子具有共犯關係，然已於起訴事實（原起
    訴書附表一編號9 第4 點）中敘明被告黃國彰指示該不詳姓
    名年籍之成年男子前往交付毒品予王志聖，是就黃國彰此部
    份係有共犯乙節，應已於起訴範圍所及，故本院應併予審究
    ，附此敘明。
(五)、被告羅偉紘、方俊智、黃國彰、李文斌、陳永春販賣或轉讓
    甲基安非他命前持有甲基安非他命、海洛因之低度行為，為
    轉讓或販賣甲基安非他命之高度行為所吸收，不另論罪。被
    告李文斌就事實一之販賣第二級毒品犯行；被告黃國彰與姓
    名不詳之成年男子就事實六(二)如附表五編號4 、5 販賣第二
    級毒品犯行及事實六(三)轉讓禁藥之犯行；被告黃國彰就事實
    七(一)販賣第二級毒品犯行及事實七(二)轉讓禁藥犯行；被告黃
    國彰與同案被告張簡信裕就事實八販賣第二級毒品犯行，分
    別有犯意聯絡及行為分擔，均為共同正犯。又被告李文斌就
    事實一、事實二如附表一所示犯販賣第二級毒品罪（含未遂
    部分），共19罪；被告方俊智就事實三(一)如附表二所示之販
    賣第二級毒品罪、事實三(二)之轉讓禁藥罪，共6 罪；被告羅
    偉紘就事實四如附表三所示之販賣第二級毒品罪，共6 罪；
    被告陳永春就事實五如附表四所示之販賣第二級毒品罪，共
    7 罪；被告黃國彰就事實六(一)(二)如附表五所示、事實七(一)、
    事實八之販賣第二級毒品罪，共7 罪及事實六(三)、事實七(二)
    之轉讓禁藥罪，共2 罪，均犯意各別，時間不同，應予分論
    併罰。
二、科刑部分：
(一)、被告陳永春有如事實欄一所載之前案科刑及執行完畢紀錄，
    有卷附臺灣高等法院被告前案紀錄表可按，其受有期徒刑之
    執行完畢後，5 年以內故意再犯本案法定刑均為有期徒刑以
    上之本罪，為累犯，應就其所犯之罪依刑法第47條第1 項之
    規定加重其刑（無期徒刑部分則依法不得加重）。
(二)、被告李文斌就事實一雖已著手販賣第二級毒品實施，然因受
    強盜而未遂如前所述，其犯罪尚屬未遂，爰依刑法第25條第
    2 項之規定，按既遂罪減輕其刑。
(三)、又被告李文斌所犯前開事實一、二販賣第二級毒品甲基安非
    他命之犯行，於警局供出其毒品係來自「弟仔」方俊智、「
    嘉哥」蔡和家等人，並偕同員警至渠等住處查緝（見偵一卷
    第9 、287 頁），因而查獲被告蔡和家及被告方俊智所之犯
    行，業據證人即承辦本案之員警吳駿傑結證稱：當初先實施
    通訊監察，得知李文斌上游綽號，但因上游所持之電話有些
    是人頭卡，身分無法確定，是借提李文斌指認並帶同至其餘
    被告住處查看，始行查獲等語明確（見原審卷第450 、451
    頁），均應依毒品危害防制條例第17條第1 項之規定減輕其
    刑。
(四)、另按「犯第4 條至第8 條之罪於偵查及審判中均自白者，減
    輕其刑」，毒品危害防制條例第17條第2 項定有明文。立法
    理由乃為使製造、販賣、運輸毒品案件之刑事訴訟程序儘早
    確定，並鼓勵被告自白認罪，以開啟其自新之路，而對製造
    、販賣、運輸毒品者，於偵查及審判中均自白時，採行寬厚
    之刑事政策，旨在獎勵犯罪人之悛悔，同時使偵查、審判機
    關易於發現真實，以利毒品查緝，俾收防制毒品危害之效，
    故不論該被告之自白，係出於自動或被動、簡單或詳細、一
    次或多次，並其自白後有無翻異，苟其於偵查及審判中均有
    自白，即應依法減輕其刑（最高法院98年度台上字第6928號
    判決意旨參照），且所謂自白，指被告於刑事追訴機關發覺
    其犯行後自動供述不利於己之犯罪事實而言，即被告對於自
    己犯罪事實之全部或主要部分為肯定之供述。至於被告縱使
    同時另有主張或辯解，乃其辯護權之行使，仍不失為自白（
    最高法院99年度台上字第4291號、第2455號判決意旨參照）
    。經查：
  1.被告李文斌就事實一販賣第二級毒品之犯行，於偵查中及審
    判中，均坦認明確（見偵一卷第16、260 頁，原審七卷第16
    8 頁、本院卷第204 、206 頁）；另被告李文斌就事實二如
    附表一所示販賣第二級毒品之全部犯行，雖於偵查中僅概括
    坦認販賣第二級毒品甲基安非他命之犯行（見偵一卷第13、
    293 頁），未對販賣之對象加以已確認，然其於原審及本院
    審理中已坦認全部事實二如附表一所示之犯行（見原審七卷
    第168 頁、原審八卷第197 頁、本院同上卷），依上開意旨
    ，仍合於偵查及審判中均自白之要件，各罪均應依毒品危害
    防制條例第17條第2 項之規定減輕其刑。故李文斌就事實一
    販賣第二級毒品罪部分，應按刑法第25條第2 項、毒品危害
    防制條例第17條第1 項、第2 項遞減其刑（共三次）；就事
    實二如附表一所示販賣第二級毒品罪，共18罪部分，應依毒
    品危害防制條例第17條第1 項、第2 項遞減其刑。
  2.被告方俊智於偵查及審判中對於其事實三如附表二編號3 至
    5 所示之販賣第二級毒品罪均已自白（見偵四卷第16、17，
    偵六卷第37頁，原審八卷第525 頁反面、本院卷第204 頁、
    第206 頁）；另被告方俊智就事實三如附表二編號1 、2 所
    示販賣第二級毒品予高緯宸之犯行，雖於偵查中僅概括坦承
    曾販賣第二級毒品甲基安非他命，未具體自白此部分販賣第
    二級毒品甲基安非他命之犯行（見偵四卷第15頁），然其於
    原審、本院審理中已坦認不諱（原審八卷第525 頁反面、本
    院同上卷），依上開意旨，仍合於偵查及審判中均自白之要
    件，故均應依毒品危害防制條例第17條第2 項之規定減輕其
    刑。
  3.被告羅偉紘於偵查中概括坦認其有販賣第二級毒品之犯行（
    見偵四卷第86至89頁），且提及有販賣予綽號「阿猴」之人
    （按即附表三編號6 之黃國彰），並於本院審理中對於附表
    三編號1 至6 部分販賣第二級毒品之犯行為自白（見本院第
    一卷第181 、183 頁、第二卷第28、68頁），依上開意旨，
    仍合於偵查及審判中均自白之要件，故就被告羅偉紘如附表
    三編號1 至6 部分販賣第二級毒品部分，均應依毒品危害防
    制條例第17條第2 項之規定減輕其刑。
  4.被告黃國彰對於所犯上開事實六(一)、(二)如附表五、事實七(一)
    部分、事實八部分販賣第二級毒品甲基安非他命之犯行，因
    被告黃國彰於偵查及審判中均已自白（見偵七卷第8 、64頁
    ，原審七卷第162 頁，原審八卷第364 頁、本院第一卷第18
    2 、185 頁），其雖於原審及本院審理中辯稱附表五編號2
    、3 其並未取得販賣所得；編號5 不確定是否有收錢；事實
    八好像未收款云云（見原審八卷第293 頁、本院卷第一卷第
    185 頁），然揆諸上開意旨，仍合於偵查及審判中均自白之
    要件，均應依毒品危害防制條例第17條第2 項之規定減輕其
    刑。
  5.被告陳永春就於警詢中坦認於99年1 月起即販賣第二級毒品
    （見偵四卷196 頁），復於原審及本院審理中復自白附表四
    編號2 至5 、7 販賣第二級毒品之犯行（見原審八卷第525
    頁反面、本院第一卷第182 、185 頁），雖其於偵查中曾否
    認犯行（見偵二卷第129 頁），然依上開意旨，其就如附表
    四編號2 至5 、7 之犯行，仍合於偵查及審判中均自白之要
    件，均應依毒品危害防制條例第17條第2 項之規定減輕其刑
    ，並依法先加後減之。
  6.至被告黃國彰雖就事實六(三)部分、事實七(二)部分偵審中均有
    自白轉讓甲基安非他命予李雅柔之犯行（見偵四卷第255 頁
    、偵七卷第64頁，原審八卷第293 頁反面至294 頁、525 頁
    ），惟按對於不同刑罰法律間具有法規競合關係者，由法院
    為比較適用時，應本於法律整體適用不得割裂原則，實務上
    ，於同一法律為新舊法比較適用時，亦本此原則（最高法院
    27年上字第2615號判例參照），被告黃國彰轉讓甲基安非他
    命之行為，既有藥事法第83條第1 項與毒品危害防制條例第
    8 條第2 項規定間之法規競合關係，而應優先適用較重之藥
    事法第83條第1 項規定論處，縱被告黃國彰於偵查及審判中
    均自白，基於法律整體適用不得割裂原則，不得另依修正後
    毒品危害防制條例第17條第2 項之規定，減輕其刑，附此敘
    明。
肆、撤銷改判部分之理由（即原判決附表三編號6 ，被告羅偉紘
    販賣第二級毒品予黃國彰部分）：
    原審就原判決附表三編號6 ，被告羅偉紘販賣第二級毒品予
    黃國彰部分予以論罪科刑，固非無見；惟查，有如上述被告
    羅偉紘於偵查中概括坦認其有販賣第二級毒品之犯行（見偵
    四卷第86至89頁），且提及有販賣予綽號「阿猴」之人（按
    即附表三編號6 之黃國彰），其於原審審理中雖否認此部分
    販賣第二級毒品之犯行，但於本院審理中已一併承認此部分
    販賣第二級毒品之犯行（見本院第一卷第181 、183 頁、第
    二卷第28、68頁），仍合於偵查及審判中均自白之要件，應
    適用毒品危害防制條例第17條第2 項之規定予以輕刑，原審
    就此部分未及審酌，而未依上開規定予以減刑，自有未合，
    被告上訴意旨執此而指摘原判決此部分不當，為有理由，應
    由本院將原判決此部分及應執行刑部分，均撤銷改判。爰審
    酌被告素行，其犯行影響國民健康，其販賣之金額，及其犯
    罪後之態度等一切情狀，量處如附表三編號六所示之刑。未
    扣案之販賣毒品所得1500元沒收，如全部或一部不能沒收時
    ，以其財產抵償之。
伍、駁回上訴之理由：
一、原審就被告李文斌、方俊智、陳永春、黃國彰部分及被告羅
    偉紘附表三編號1 至5 部分，以罪證明確，適用毒品危害防
    制條例第4 條第2 項、第6 項、第17條第1 項、第2 項、第
    18條第1 項前段、第19條第1 項，藥事法第83條第1 項，刑
    法第11條、第25條第2 項、第28條、第47條第1 項、第51條
    第5 款、第9 款之規定，審酌毒品對人身心戕害之嚴重性為
    眾所周知，被告李文斌、方俊智、羅偉紘、陳永春、黃國彰
    藉交易毒品予他人牟取利益，被告方俊智、黃國彰轉讓毒品
    予他人，均助長毒品氾濫，危害社會情節非輕；惟念及被告
    李文斌、方俊智、羅偉紘、陳永春、黃國彰所販賣毒品數量
    非鉅，所得僅有300 至5000元不等，被告李文斌與同案被告
    蔡和家共同販售予張心恬毒品數量雖達2 錢半，交易金額亦
    達15,000元，惟因受非法奪取未完成交易，又被告方俊智、
    黃國彰所轉讓他人甲基安非他命亦屬零星，被告李文斌、方
    俊智、羅偉紘坦認犯行，被告陳永春、黃國彰坦認部分犯行
    之犯後態度；另參以被告等人之素行，均非良好，暨其等犯
    罪動機、目的、手段、生活狀況、智識程度等一切情狀，就
    被告李文斌與同案被告蔡和家共同販賣第二級毒品未遂部分
    ，處有期徒刑1 年6 月；就所犯如附表一所示之販賣第二級
    毒品罪，共18罪，各處如附表一所示之刑，並定應執行有期
    徒刑15年。就被告方俊智所犯如附表二所示之販賣第二級毒
    品罪，共5 罪，各處如附表二主文所示之刑；又就所犯藥事
    法第83條第1 項之轉讓禁藥罪，處有期徒刑8 月，應執行有
    期徒刑9 年6 月。就被告羅偉紘所犯如附表三編號1 至5 部
    分，各處如附表三編號1 至5 之刑。就被告陳永春所犯如附
    表四所示之販賣第二級毒品罪，共7 罪，各處如附表四主文
    所示之刑，並定應執行有期徒刑13年8 月。就被告黃國彰所
    犯如附表五所示之罪，各處如附表五所示之刑；又所犯藥事
    法第83條第1 項之轉讓禁藥罪，處有期徒刑8 月；又所犯共
    同販賣第二級毒品，處有期徒刑3 年8 月；又共同犯藥事法
    第83條第1 項之轉讓禁藥罪，處有期徒刑8 月；又共同販賣
    第二級毒品，處有期徒刑3 年8 月，應執行有期徒刑12年4
    月。另以：
    1.扣案如附表七編號2 、附表八編號1 、附表九編號1 、附
      表十編號1 、附表十一編號1 所示之白色晶體共15包，經
      檢驗結果為第二級毒品甲基安非他命，有內政部警政署刑
      事警察局99年11月25日刑鑑字第0990158550號鑑定書在卷
      可佐，上開毒品之包裝袋共15只，係用以包裹毒品，已直
      接觸碰沾染毒品，於鑑驗時，雖以傾倒之方式，將包裝袋
      內之毒品倒出與包裝袋分離而稱重，必要時亦會輔以刮杓
      取出袋內粉末，無論依何種方式分離，包裝袋內均會有極
      微量毒品殘留，難以析離，且無析離之實益與必要，均應
      視同毒品，均應依毒品危害防制條例第18條第1 項前段之
      規定，在被告李文斌如附表一編號11、方俊智如附表二編
      號5 、羅偉紘如附表三編號5 、陳永春如附表四編號7 、
      被告黃國彰如附表五編號3 所示最後一次販賣毒品之主刑
      項下併予宣告沒收銷燬之（最高法院98年度台上字第1063
      號判決參照），至於上開毒品經送驗耗損部分，業已滅失
      ，就此部分，不另為沒收銷燬之諭知。又附表九編號1 、
      附表十編號1 、附表11編號1 所示之物，雖經臺灣高雄地
      方法院另以99年度審簡字第2962號、99年度審簡字第2961
      號、99年度簡字第468 號判決宣告沒收，然沒收物之執行
      完畢與不存在，係屬二事，依法應沒收之物，於他案仍可
      宣告沒收（最高法院98年台上字第4214號判決意旨參照）
      ，故仍宣告沒收銷燬之。
    2.扣案如附表七編號1 之SIM 卡1 張為李文斌所有（見偵五
      卷第166 頁），且為其為如附表一編號1 、2 、7 、9 至
      11、15至18聯絡販賣第二級毒品所用；扣案如附表十編號
      2 、5 、6 所示之夾鏈袋、裝毒品用零錢包及行動電話1
      支（含門號為0000000000號之SIM 卡，不含門號為000000
      0000號SIM 卡），為被告陳永春所有（見原審八卷第524
      頁反面、偵五卷第162 頁），且供被告陳永春犯附表四所
      示之罪所用之物，業據其供述在卷（見原審八卷第524 反
      面）；扣案如附表十一編號8 、9 所示之行動電話，業據
      被告黃國彰供陳為其所有，其中編號8 之行動電話（不含
      SIM 卡），為供被告黃國彰犯如附表五、事實六(三)、七(一)
      (二)及事實八所示之罪所用之物，編號9 所示之行動電話（
      不含SIM 卡），為供被告黃國彰犯如附表五編號4 與不詳
      姓名年籍男子共同販賣第二級毒品，及與同案被告何漢傑
      共同販賣及轉讓第二級毒品所用之物，其內含之SIM 卡（
      門號為0000000000）為同案被告何漢傑所有（見偵五卷第
      163 頁），且為被告黃國彰與何漢傑聯繫共同販賣、轉讓
      第二級毒品及其自行販賣第二級毒品所用之物，業如前述
      ；扣案如附表編號十三編號2 之SIM 卡1 張（門號為00
      00000000）為同案被告張簡信裕所有，且經供陳為被告黃
      國彰與張簡信裕共同販賣第二級毒品聯絡使用之物（見偵
      二卷第52頁、偵三卷第7 頁），均依毒品危害防制條例第
      19條第1 項之規定於渠等所犯之各罪項下宣告沒收，又依
      同正犯責任共同、連帶理論之法理（最高法院92年度台上
      字第7050號判決意旨參照），附表十一編號8 之行動電話
      （不含門號為0000000000號SI M卡）、編號9 之行動電話
      及內含之SIM 卡（門號為0000000000）應於被告黃國彰與
      同案被告何漢傑共同犯販賣及轉讓第二級毒品罪項下宣告
      沒收；附表編號十三編號2 之SIM 卡，應於被告黃國彰與
      同案被告張簡信裕共同販賣第二級毒品罪項下沒收。另扣
      案如附表十編號2 、5 之物，雖經臺灣高雄地方法院99年
      度審簡字第2961號判決宣告沒收，然為依法宣告沒收之物
      ，故仍於本案宣告沒收。
    3.被告李文斌販賣第二級毒品予張策晏、黃聖恩、王煌緯、
      黃明信、張簡閔君、劉安豐、黃士倫所得共12,100元；被
      告方俊智販賣第二級毒品予高緯宸、李文斌、黃國彰所得
      共13,000元；羅偉紘販賣第二級毒品予劉志偉、楊宗豪所
      得共4,000 元；陳永春販賣第二級毒品予黃明信、黃士倫
      、葉坤良、邱英關所得共3,150 元；被告黃國彰販賣第二
      級毒品予黃聖恩、王志聖、李雅柔所得共5,500 元，雖均
      未扣案，仍應依毒品危害防制條例第19條第1 項宣告沒收
      ，如全部或一部不能沒收時，以其財產抵償之。又依同正
      犯責任共同、連帶理論之法理被告黃國彰如事實七(一)販賣
      第二級毒品甲基安非他命予李雅柔所得2,000 元，應於被
      告被告黃國彰共同犯販賣第二級毒品罪項下宣告沒收，如
      全部或一部不能沒收時，以其財產抵償之。
    4.扣案如附表六編號1 至4 所示之物，同案被告蔡和家供陳
      為其施用毒品所用之物，並經臺灣高雄地方法院99年度審
      訴字第2007號判決宣告沒收；扣案如附表九編號2 、3 所
      示之物，被告羅偉紘供陳為其施用毒品所用之物，並經臺
      灣高雄地方法院99年度審簡字第2962號判決宣告沒收；扣
      案如附表十編號3 、4 所示之物，被告陳永春供陳為其施
      用毒品所用之物，並經臺灣高雄地方法院99年度審簡字第
      2961號判決宣告沒收；扣案如附表十一編號2 至6 所示之
      物，被告黃國彰供陳為其施用毒品所用之物，並其中附表
      十一編號2 至4 所示之物，業經臺灣高雄地方法院99年度
      審簡字第2962號判決宣告沒收；扣案如附表編號十二所示
      之物，同案被告何漢傑供陳為其施用毒品所用之物，並經
      臺灣高雄地方法院99年度審簡字第2922號判決宣告沒收，
      難認與本案犯行有關，爰不宣告沒收。又扣案如附表六編
      號5 至8 、附表七編號3 至6 、附表八編號2 、3 、附表
      九編號4 、5 、附表十一編號7 、10、附表三編號1 、3
      、4 所示之物，附表十編號6 所示之行動電話內含門號為
      0000000000號SIM 卡1 張，並無證據顯示與本案有關，且
      如附表八編號4 所示現金，被告方俊智否認為販毒所得（
      見原審八卷第524 頁），而現金本屬混合物，不易證明來
      源，尚難以證明確屬販毒所得，欠缺沒收之依據，均不宣
      告沒收。另被告李文斌所使用之0000000000號SIM 卡、被
      告羅偉紘所使用之0000000000號SIM 卡、被告方俊智所使
      用之0000000000號SIM 卡及所裝置之行動電話，未據扣案
      ，是否未滅失，非無疑義，且不能證明為被告李文斌、羅
      偉紘、方俊智所有，故均不宣告沒收。末扣案如附表八編
      號5 、附表九編號6 所示錠狀物共21粒，經檢驗結果為第
      三級毒品硝甲西泮，有高雄市立凱旋醫院99年3 月17日高
      市凱醫驗字第12478 號濫用藥物成品檢驗鑑定書紙在卷可
      稽（見原審七卷第69頁）；附表十編號7 所示之白色粉末
      ，經檢驗為第一級毒品海洛因，有法務部調查局濫用藥物
      實驗室99年8 月5 日調科壹字第09923017460 號鑑定書在
      卷可稽（見原審七卷第136 頁反面），均為違禁物，然與
      本案無關，且無主刑，從刑亦無所附麗，故亦不為沒收之
      諭知。原審就此等部分認事用法核無不合〈原審認被告李
      文斌為事實一如附表一編號1 、3 、6 至9 、12至18所示
      ，及被告方俊智為事實三(一)如附表二編號3 所示之行為後
      ，毒品危害防制條例於98年5 月20日修正公布，並於公布
      後6 個月即98年11月20日施行，因認被告李文斌、方俊智
      此等部分，經比較新舊法，修正後毒品危害防制條例第4
      條第2 項雖提高併科罰金數額，惟依修正後同法第17條之
      規定，主刑均得以減刑，自以新法較有利於被告李文斌、
      方俊智，故應適用修正後即99年11月20日施行之之毒品危
      害防制條例論處等語（見原判決第40頁至第42頁）；惟上
      開修正條文，應自公布日即98年5 月20日起算至第3 日起
      生效（參考司法院98年6 月29日院台廳刑一字第
      0980014643 號 函），是被告李文斌、方俊智上開部分之
      行為應逕行適用修正後條文處斷，而無庸比較新舊法，但
      原審比較新舊法而適用修正後條文，不影響判決結果，故
      亦無庸撤銷原審此等部分判決，併此敘明〉，量刑亦稱允
      當，被告陳永春上訴意旨仍執陳詞否認有附表四編號1 、
      6 之犯行，其餘部分被告等人均以原審量刑過重而指摘原
      判決此等部分不當，均無理由，應予駁回。
陸、被告羅偉紘上開撤銷改判部分與上訴駁回部分，應執行有期
    徒刑10年；扣案如附表九編號1 所示之第二級毒品甲基安非
    他命貳包（合計驗後淨重0.11公克）沒收銷燬之，未扣案之
    販賣第二級毒品所得共計新臺幣55000 元沒收，如全部或一
    部不能沒收時，以其財產抵償之。
據上論結，應依刑事訴訟法第368 條、第369 條第1 項前段、第
364 條、第299 條第1 項前段，毒品危害防制條例第4 條第2 項
、第17條第2 項、第19 條第1 項，刑法第11條、第51條第5 款
，判決如主文。
本案經檢察官王登榮到庭執行職務。
中    華    民    國  100     年    11    月    3     日
                  刑事第十庭    審判長法  官  陳中和
                                      法  官  蔡國卿
                                      法  官  邱永貴
以上正本證明與原本無異。
如不服本判決應於收受本判決後10日內向本院提出上訴書狀，其
未敘述上訴理由者，並得於提起上訴後10日內向本院補提理由書
狀（均須按他造當事人之人數附繕本）「切勿逕送上級法院」。
中    華    民    國  100     年    11    月    3     日
                                      書記官  盧雅婷
附錄本判決論罪科刑法條：
附錄論罪科刑法條：
毒品危害防制條例第4條
製造、運輸、販賣第一級毒品者，處死刑或無期徒刑；處無期徒
刑者，得併科新臺幣2 千萬元以下罰金。
製造、運輸、販賣第二級毒品者，處無期徒刑或 7 年以上有期
徒刑，得併科新臺幣 1 千萬元以下罰金。
製造、運輸、販賣第三級毒品者，處 5 年以上有期徒刑，得併
科新臺幣 7 百萬元以下罰金。
製造、運輸、販賣第四級毒品者，處 3 年以上 10 年以下有期
徒刑，得併科新臺幣 3 百萬元以下罰金。
製造、運輸、販賣專供製造或施用毒品之器具者，處 1 年以上
7 年以下有期徒刑，得併科新臺幣 1 百萬元以下罰金。
前五項之未遂犯罰之。
藥事法第83條
明知為偽藥或禁藥，而販賣、供應、調劑、運送、寄藏、牙保、
轉讓或意圖販賣而陳列者，處 7 年以下有期徒刑，得併科新臺
幣 5 百萬元以下罰金。
犯前項之罪，因而致人於死者，處 7 年以上有期徒刑，致重傷
者，處 3 年以上 12 年以下有期徒刑。
因過失犯第 1 項之罪者，處 2 年以下有期徒刑、拘役或科新臺
幣 30 萬元以下罰金。
第 1 項之未遂犯罰之。
附表一（李文斌，起訴書附表一編號7第1、2點及第4至19點）
┌──┬───┬──────┬────────┬───┬───┬────────┐
│編號│販賣對│販賣時間及地│方           式 │種類及│交易金│主    文        │
│    │象    │點          │                │數量  │額（新│                │
│    │      │            │                │      │臺幣）│                │
├──┼───┼──────┼────────┼───┼───┼────────┤
│ 1  │張策晏│98年11月19日│張策晏用其所持有│甲基安│1000  │李文斌販賣第二級│
│    │（原名│18時37分許，│0000000000號行動│非他命│元    │毒品，處有期徒刑│
│    │張國乾│在高雄市大寮│電話與李文斌所有│1 包  │      │貳年，扣案如附表│
│    │）    │區昭明里鳳林│之0000000000號行│      │      │七編號1所示之SIM│
│    │      │一路184 巷32│動電話聯絡表示欲│      │      │卡壹張沒收，未扣│
│    │      │號附近      │購買毒品，李文斌│      │      │案之販賣第二級毒│
│    │      │            │接獲電話後即約定│      │      │品所得新臺幣壹仟│
│    │      │            │左述時間及地點見│      │      │元沒收，如全部或│
│    │      │            │面交付。        │      │      │一部不能沒收時，│
│    │      │            │                │      │      │以其財產抵償之。│
├──┼───┼──────┼────────┼───┼───┼────────┤
│2   │張策晏│98年11月21日│張策晏用其所持有│甲基安│1000  │李文斌販賣第二級│
│    │（原名│19時43分許，│0000000000號行動│非他命│元    │毒品，處有期徒刑│
│    │張國乾│在高雄市大寮│電話與李文斌所有│1 包  │      │貳年，扣案如附表│
│    │）    │區昭明里鳳林│之0000000000號行│      │      │七編號1所示之SIM│
│    │      │一路184 巷32│動電話聯絡表示欲│      │      │卡壹張沒收，未扣│
│    │      │號附近      │購買毒品，李文斌│      │      │案之販賣第二級毒│
│    │      │            │接獲電話後即約定│      │      │品所得新臺幣壹仟│
│    │      │            │左述時間及地點見│      │      │元沒收，如全部或│
│    │      │            │面交付。        │      │      │一部不能沒收時，│
│    │      │            │                │      │      │以其財產抵償之。│
├──┼───┼──────┼────────┼───┼───┼────────┤
│3   │黃聖恩│98年11月15日│黃聖恩用其所持有│甲基安│500 元│李文斌販賣第二級│
│    │      │凌晨0 時41分│0000000000號行動│非他命│      │毒品，處有期徒刑│
│    │      │許，在高雄市│電話與李文斌所有│1 包  │      │貳年，未扣案之販│
│    │      │大寮區昭明里│及所用之00000000│      │      │賣第二級毒品所得│
│    │      │鳳林一路184 │14號行動電話聯絡│      │      │新臺幣伍佰元沒收│
│    │      │巷32號附近  │表示欲購買毒品，│      │      │，如全部或一部不│
│    │      │            │李文斌接獲電話後│      │      │能沒收時，以其財│
│    │      │            │即約定左述時間及│      │      │產抵償之。      │
│    │      │            │地點見面交付。  │      │      │                │
├──┼───┼──────┼────────┼───┼───┼────────┤
│4   │黃聖恩│98年11月24日│黃聖恩用其所持有│甲基安│500 元│李文斌販賣第二級│
│    │      │19時59分許，│0000000000號行動│非他命│      │毒品，處有期徒刑│
│    │      │在高雄市大寮│電話與李文斌所有│1 包  │      │貳年，未扣案之販│
│    │      │區○○路105 │及用之0000000000│      │      │賣第二級毒品所得│
│    │      │號附近      │號行動電話聯絡表│      │      │新臺幣伍佰元沒收│
│    │      │            │示欲購買毒品，李│      │      │，如全部或一部不│
│    │      │            │文斌接獲電話後即│      │      │能沒收時，以其財│
│    │      │            │約定左述時間及地│      │      │產抵償之。      │
│    │      │            │點見面交付。    │      │      │                │
├──┼───┼──────┼────────┼───┼───┼────────┤
│5   │黃聖恩│98年11月29日│黃聖恩用其所持有│甲基安│500 元│李文斌販賣第二級│
│    │      │凌晨0 時41分│0000000000號行動│非他命│      │毒品，處有期徒刑│
│    │      │許，在高雄市│電話與李文斌所用│1 包  │      │貳年，未扣案之販│
│    │      │大寮區昭明里│之0000000000號行│      │      │賣第二級毒品所得│
│    │      │鳳林一路184 │動電話聯絡表示欲│      │      │新臺幣伍佰元沒收│
│    │      │巷32號附近  │購買毒品，李文斌│      │      │，如全部或一部不│
│    │      │            │接獲電話後即約定│      │      │能沒收時，以其財│
│    │      │            │左述時間及地點見│      │      │產抵償之。      │
│    │      │            │面交付。        │      │      │                │
├──┼───┼──────┼────────┼───┼───┼────────┤
│6   │王煌緯│98年10月28日│王煌緯用其所持有│甲基安│500 元│李文斌販賣第二級│
│    │      │上午5 時18分│0000000000號行動│非他命│      │毒品，處有期徒刑│
│    │      │許，在高雄市│電話與李文斌所用│1 包  │      │貳年，未扣案之販│
│    │      │大寮區昭明里│之0000000000號行│      │      │賣第二級毒品所得│
│    │      │鳳林一路184 │動電話聯絡表示欲│      │      │新臺幣伍佰元沒收│
│    │      │巷32號附近  │購買毒品，李文斌│      │      │，如全部或一部不│
│    │      │            │接獲電話後即約定│      │      │能沒收時，以其財│
│    │      │            │左述時間及地點見│      │      │產抵償之。      │
│    │      │            │面交付。        │      │      │                │
├──┼───┼──────┼────────┼───┼───┼────────┤
│7   │王煌緯│98年11月10日│王煌緯用其所持有│甲基安│500 元│李文斌販賣第二級│
│    │      │20時13分許，│0000000000號行動│非他命│      │毒品，處有期徒刑│
│    │      │在高雄市大寮│電話與李文斌所用│1 包  │      │貳年，扣案如附表│
│    │      │區○○路○段 │之0000000000號行│      │      │七編號1所示之SIM│
│    │      │「想像力網咖│動電話聯絡表示欲│      │      │卡壹張沒收，未扣│
│    │      │」內        │購買毒品，李文斌│      │      │案之販賣第二級毒│
│    │      │            │接獲電話後即約定│      │      │品所得新臺幣伍佰│
│    │      │            │左述時間及地點見│      │      │元沒收，如全部或│
│    │      │            │面交付。        │      │      │一部不能沒收時，│
│    │      │            │                │      │      │以其財產抵償之。│
├──┼───┼──────┼────────┼───┼───┼────────┤
│8   │黃明信│98年11月3日 │黃明信用其所持有│甲基安│1000  │李文斌販賣第二級│
│    │      │上午10時19分│0000000000號行動│非他命│元    │毒品，處有期徒刑│
│    │      │許，在高雄市│電話與李文斌所用│1 包  │      │貳年，未扣案之販│
│    │      │大寮區昭明里│之0000000000號行│      │      │賣第二級毒品所得│
│    │      │鳳林一路184 │動電話聯絡表示欲│      │      │新臺幣壹仟元沒收│
│    │      │巷32號附近（│購買毒品，李文斌│      │      │，如全部或一部不│
│    │      │檢察官誤載為│接獲電話後即約定│      │      │能沒收時，以其財│
│    │      │高雄市林園區│左述時間及地點見│      │      │產抵償之。      │
│    │      │林園北路一帶│面交付。        │      │      │                │
│    │      │）          │                │      │      │                │
├──┼───┼──────┼────────┼───┼───┼────────┤
│9   │黃明信│98年11月18日│黃明信用其所持有│甲基安│2000  │李文斌販賣第二級│
│    │      │16時15分許，│0000000000號行動│非他命│元    │毒品，處有期徒刑│
│    │      │在高雄市大寮│電話與李文斌所有│1 包  │      │貳年，扣案如附表│
│    │      │區○○○路  │之0000000000號行│      │      │七編號1所示之SIM│
│    │      │300巷802  號│動電話聯絡表示欲│      │      │卡壹張沒收，未扣│
│    │      │「昭明國小」│購買毒品，李文斌│      │      │案之販賣第二級毒│
│    │      │附近（檢察官│接獲電話後即約定│      │      │品所得新臺幣貳仟│
│    │      │誤載為高雄市│左述時間及地點見│      │      │元沒收，如全部或│
│    │      │大寮區88快速│面交付。        │      │      │一部不能沒收時，│
│    │      │道路下）    │                │      │      │以其財產抵償之。│
├──┼───┼──────┼────────┼───┼───┼────────┤
│10  │黃明信│98年11月24日│黃明信用其所持有│甲基安│1000  │李文斌販賣第二級│
│    │      │14時18分許，│0000000000號行動│非他命│元    │毒品，處有期徒刑│
│    │      │在高雄市大寮│電話與李文斌所有│1 包  │（起訴│貳年，扣案如附表│
│    │      │區昭明里鳳林│之0000000000號行│      │書誤載│七編號1所示之SIM│
│    │      │一路184 巷32│動電話聯絡表示欲│      │為2000│卡壹張沒收，未扣│
│    │      │號附近      │購買毒品，李文斌│      │元）  │案之販賣第二級毒│
│    │      │            │接獲電話後即約定│      │      │品所得臺幣壹仟元│
│    │      │            │左述時間及地點見│      │      │沒收，如全部或一│
│    │      │            │面交付。        │      │      │部不能沒收時，以│
│    │      │            │                │      │      │其財產抵償之。  │
├──┼───┼──────┼────────┼───┼───┼────────┤
│11  │黃明信│98年12月7日0│黃明信用其所持有│甲基安│1000元│李文斌販賣第二級│
│    │      │時57分許，在│0000000000號行動│非他命│（起訴│毒品，處有期徒刑│
│    │      │高雄市林園區│電話與李文斌所有│1 包  │書誤載│貳年，扣案如附表│
│    │      │三厝里三官路│之0000000000號行│      │為2000│七編號2 所示之第│
│    │      │1 號（起訴書│動電話聯絡表示欲│      │元）  │二級毒品甲基安非│
│    │      │誤載為高雄市│購買毒品，李文斌│      │      │他命壹包（驗後淨│
│    │      │大寮區鳳林一│接獲電話後即約定│      │      │重壹點捌捌公克）│
│    │      │路184 巷32  │左述時間及地點見│      │      │沒收銷燬之，扣案│
│    │      │號附近）    │面交付。        │      │      │如附表一編號1所 │
│    │      │            │                │      │      │示之SIM 卡壹張沒│
│    │      │            │                │      │      │收，未扣案之販賣│
│    │      │            │                │      │      │第二級毒品所得新│
│    │      │            │                │      │      │臺幣壹仟元沒收，│
│    │      │            │                │      │      │如全部或一部不能│
│    │      │            │                │      │      │沒收時，以其財產│
│    │      │            │                │      │      │抵償之。        │
├──┼───┼──────┼────────┼───┼───┼────────┤
│12  │張簡閔│98年10月27日│張簡閔君用其所持│甲基安│300 元│李文斌販賣第二級│
│    │君    │23時2分許， │有0000000000號行│非他命│      │毒品，處有期徒刑│
│    │      │在高雄市大寮│動電話與李文斌所│1 包  │      │貳年，未扣案之販│
│    │      │區○○○路18│用之0000000000號│      │      │賣第二級毒品所得│
│    │      │4巷32號附近 │行動電話表示欲購│      │      │新臺幣佰元沒收│
│    │      │            │買毒品，李文斌接│      │      │，如全部或一部不│
│    │      │            │獲電話後即約定左│      │      │能沒收時，以其財│
│    │      │            │述時間及地點見面│      │      │產抵償之。      │
│    │      │            │交付。          │      │      │                │
├──┼───┼──────┼────────┼───┼───┼────────┤
│13  │張簡閔│98年10月30日│張簡閔君用其所持│甲基安│300 元│李文斌販賣第二級│
│    │君    │17時36分許，│有0000000000號行│非他命│      │毒品，處有期徒刑│
│    │      │在高雄市鳳林│動電話與李文斌所│1 包  │      │貳年，未扣案之販│
│    │      │路3 段「想像│用之0000000000號│      │      │賣第二級毒品所得│
│    │      │力網咖」內  │行動電話聯絡表示│      │      │新臺幣佰元沒收│
│    │      │            │欲購買毒品，李文│      │      │，如全部或一部不│
│    │      │            │斌接獲電話後即約│      │      │能沒收時，以其財│
│    │      │            │定左述時間及地點│      │      │產抵償之。      │
│    │      │            │見面交付。      │      │      │                │
├──┼───┼──────┼────────┼───┼───┼────────┤
│14  │張簡閔│98年11月3 日│張簡閔君用其所持│甲基安│400 元│李文斌販賣第二級│
│    │君    │上午9 時31分│有0000000000號行│非他命│      │毒品，處有期徒刑│
│    │      │許，在高雄市│動電話與李文斌所│1 包  │      │貳年，未扣案之販│
│    │      │林園區林園北│用之0000000000號│      │      │賣第二級毒品所得│
│    │      │路501 號「85│行動電話聯絡表示│      │      │新臺幣肆佰元沒收│
│    │      │度C 」咖啡店│欲購買毒品，李文│      │      │，如全部或一部不│
│    │      │            │斌接獲電話後即約│      │      │能沒收時，以其財│
│    │      │            │定左述時間及地點│      │      │產抵償之。      │
│    │      │            │見面交付。      │      │      │                │
├──┼───┼──────┼────────┼───┼───┼────────┤
│15  │劉安豐│98年11月13日│劉安豐用其所持有│甲基安│300 元│李文斌販賣第二級│
│    │      │20時56分許（│0000000000號行動│非他命│      │毒品，處有期徒刑│
│    │      │起訴書誤載為│電話與李文斌所有│1 包  │      │貳年，扣案如附表│
│    │      │20 時45 分許│之0000000000號行│      │      │七編號1所示之SIM│
│    │      │），在高雄市│動電話聯絡表示欲│      │      │卡壹張沒收，未扣│
│    │      │大寮區○○路│購買毒品，李文斌│      │      │案之販賣第二級毒│
│    │      │加油站前    │接獲電話後即約定│      │      │品所得新臺幣佰│
│    │      │            │左述時間及地點見│      │      │元沒收，如全部或│
│    │      │            │面交付。        │      │      │一部不能沒收時，│
│    │      │            │                │      │      │以其財產抵償之。│
├──┼───┼──────┼────────┼───┼───┼────────┤
│16  │劉安豐│98年11月18日│劉安豐用其所持有│甲基安│300 元│李文斌販賣第二級│
│    │      │19時19分許，│0000000000號行動│非他命│      │毒品，處有期徒刑│
│    │      │在高雄市大寮│電話與李文斌所有│1 包  │      │貳年，扣案如附表│
│    │      │區○○○路18│之0000000000號行│      │      │七編號1所示之SIM│
│    │      │4巷32號附近 │動電話聯絡表示欲│      │      │卡壹張沒收，未扣│
│    │      │            │購買毒品，李文斌│      │      │案之販賣第二級毒│
│    │      │            │接獲電話後即約定│      │      │品所得新臺幣佰│
│    │      │            │左述時間及地點見│      │      │元沒收，如全部或│
│    │      │            │面交付。        │      │      │一部不能沒收時，│
│    │      │            │                │      │      │以其財產抵償之。│
├──┼───┼──────┼────────┼───┼───┼────────┤
│17  │黃士倫│98年11月11日│黃士倫用其所持有│甲基安│500 元│李文斌販賣第二級│
│    │      │13時9分許， │0000000000號行動│非他命│      │毒品，處有期徒刑│
│    │      │在高雄市林園│電話與李文斌所有│1 包  │      │貳年，扣案如附表│
│    │      │區中油加油站│之0000000000號行│      │      │七編號1所示之SIM│
│    │      │內          │動電話聯絡表示欲│      │      │卡壹張沒收，未扣│
│    │      │            │購買毒品，李文斌│      │      │案之販賣第二級毒│
│    │      │            │接獲電話後即約定│      │      │品所得新臺幣伍佰│
│    │      │            │左述時間及地點見│      │      │元沒收，如全部或│
│    │      │            │面交付。        │      │      │一部不能沒收時，│
│    │      │            │                │      │      │以其財產抵償之。│
├──┼───┼──────┼────────┼───┼───┼────────┤
│18  │黃士倫│98年11月12日│黃士倫用其所持有│甲基安│500 元│李文斌販賣第二級│
│    │      │17時7分許， │0000000000號行動│非他命│      │毒品，處有期徒刑│
│    │      │在高雄市大寮│電話與李文斌所有│1 包  │      │貳年，扣案如附表│
│    │      │區大坪頂公園│之0000000000號行│      │      │七編號1所示之SIM│
│    │      │附近        │動電話聯絡表示欲│      │      │卡壹張沒收，未扣│
│    │      │            │購買毒品，李文斌│      │      │案之販賣第二級毒│
│    │      │            │接獲電話後即約定│      │      │品所得新臺幣伍佰│
│    │      │            │左述時間及地點見│      │      │元沒收，如全部或│
│    │      │            │面交付。        │      │      │一部不能沒收時，│
│    │      │            │                │      │      │以其財產抵償之。│
└──┴───┴──────┴────────┴───┴───┴────────┘
附表二（方俊智，起訴書附表一編號5第1點至第5點）
┌──┬───┬──────┬────────┬───┬───┬────────┐
│編號│販賣對│販賣時間、地│方           式 │種類及│交易金│主     文       │
│    │象    │點          │                │數量  │額（新│                │
│    │      │            │                │      │臺幣）│                │
├──┼───┼──────┼────────┼───┼───┼────────┤
│ 1  │高緯宸│99年1月21日 │方俊智用其所有09│甲基安│2000  │方俊智販賣第二級│
│    │      │20時14分許，│00000000號行動電│非他命│元    │毒品，處有期徒刑│
│    │      │在高雄市大寮│話與高緯宸所用之│1 包  │      │年捌月，未扣案│
│    │      │區拷潭里拷潭│0000000000號行動│      │      │之販賣第二級毒品│
│    │      │127號附近超 │電話聯絡後，高緯│      │      │所得新臺幣貳仟元│
│    │      │商內        │宸表示欲購買毒品│      │      │沒收，如全部或一│
│    │      │            │，方俊智接獲電話│      │      │部不能沒收時，以│
│    │      │            │後即約定左述時間│      │      │其財產抵償之。  │
│    │      │            │及地點見面交付。│      │      │                │
├──┼───┼──────┼────────┼───┼───┼────────┤
│2   │高緯宸│99年2 月6 日│高緯宸用其所有09│甲基安│2000  │方俊智販賣第二級│
│    │      │上午8 時2 分│00000000號行動電│非他命│元    │毒品，處有期徒刑│
│    │      │許，在高雄市│話與方俊智所用之│1 包  │      │年捌月，未扣案│
│    │      │小港區○○街│0000000000號行動│      │      │之販賣第二級毒品│
│    │      │20 號附近   │電話聯絡表示欲購│      │      │所得新臺幣貳仟元│
│    │      │            │買毒品，方俊智接│      │      │沒收，如全部或一│
│    │      │            │獲電話後即約定左│      │      │部不能沒收時，以│
│    │      │            │述時間及地點見面│      │      │其財產抵償之。  │
│    │      │            │交付。          │      │      │                │
├──┼───┼──────┼────────┼───┼───┼────────┤
│3   │李文斌│98年11月14日│方俊智用其所有09│甲基安│3000  │方俊智販賣第二級│
│    │      │16時17分許，│00000000號行動電│非他命│元（尚│毒品，處有期徒刑│
│    │      │在高雄市大寮│話與李文斌所用之│1 包  │未收取│年捌月。      │
│    │      │區會社里正氣│0000000000號行動│      │）    │                │
│    │      │路79號「中山│電話聯繫後，李文│      │      │                │
│    │      │工商」前    │斌表示欲購買毒品│      │      │                │
│    │      │            │，方俊智接獲電話│      │      │                │
│    │      │            │後即約定左述時間│      │      │                │
│    │      │            │及地點見面交付。│      │      │                │
├──┼───┼──────┼────────┼───┼───┼────────┤
│4   │李文斌│99年1月10日 │方俊智用其所有09│甲基安│4000  │方俊智販賣第二級│
│    │      │15時許，在高│00000000號行動電│非他命│元    │毒品，處有期徒刑│
│    │      │雄市大寮區88│話撥打至李文斌所│半錢  │      │年捌月，未扣案│
│    │      │快速道路下  │用之0000000000號│      │      │之販賣第二級毒品│
│    │      │            │行動電話聯繫，李│      │      │所得新臺幣肆仟元│
│    │      │            │文斌表示欲購買毒│      │      │沒收，如全部或一│
│    │      │            │品，方俊智接獲電│      │      │部不能沒收時，以│
│    │      │            │話後即約定左述時│      │      │其財產抵償之。  │
│    │      │            │間及地點見面交付│      │      │                │
│    │      │            │。              │      │      │                │
├──┼───┼──────┼────────┼───┼───┼────────┤
│5   │黃國彰│99年2月6日22│黃國彰用其所持有│甲基安│5000  │方俊智販賣第二級│
│    │      │時26分許，在│0000000000號行動│非他命│元    │毒品，處有期徒刑│
│    │      │高雄市林園區│電話與方俊智所用│1 錢  │      │年捌月，扣案如│
│    │      │潭頭里潭頭路│之0000000000號行│      │      │附表八編號1 所示│
│    │      │220巷20之1號│動電話表示欲購買│      │      │之第二級毒品甲基│
│    │      │            │毒品，方俊智接獲│      │      │安非他命包（合│
│    │      │            │電話後即約定左述│      │      │計驗後淨重拾貳點│
│    │      │            │時間及地點見面交│      │      │陸貳公克）沒收銷│
│    │      │            │付。            │      │      │燬之，未扣案之販│
│    │      │            │                │      │      │賣第二級毒品所得│
│    │      │            │                │      │      │新臺幣伍仟元沒收│
│    │      │            │                │      │      │，如全部或一部不│
│    │      │            │                │      │      │能沒收時，以其財│
│    │      │            │                │      │      │產抵償之。      │
└──┴───┴──────┴────────┴───┴───┴────────┘
附表三（羅偉紘，起訴書附表一編號4第1點、編號6）
┌──┬───┬──────┬────────┬───┬───┬────────┐
│編號│販賣對│販賣時間、地│方           式 │種類及│交易金│主    文        │
│    │象    │點          │                │數量  │額（新│                │
│    │      │            │                │      │臺幣）│                │
├──┼───┼──────┼────────┼───┼───┼────────┤
│ 1  │劉志偉│99年1月22日 │羅偉紘於以其所有│甲基安│500 元│羅偉紘販賣第二級│
│    │      │21時46分許，│0000000000行動電│非他命│      │毒品，處有期徒刑│
│    │      │在高雄市大寮│話與劉志偉所用之│1 包  │      │年捌月，未扣案│
│    │      │區○○路某巷│0000000000號行動│      │      │之販賣第二級毒品│
│    │      │            │電話聯繫後，劉志│      │      │所得新臺幣伍佰元│
│    │      │            │偉表示欲購買毒品│      │      │沒收，如全部或一│
│    │      │            │，並約定左述時間│      │      │部不能沒收時，以│
│    │      │            │及地點見面交付。│      │      │其財產抵償之。  │
├──┼───┼──────┼────────┼───┼───┼────────┤
│ 2  │楊宗豪│99年1月22日0│楊宗豪用其所持有│甲基安│1000  │羅偉紘販賣第二級│
│    │（原名│時14分許，在│0000000000號行動│非他命│元（起│毒品，處有期徒刑│
│    │楊立群│高雄市大寮區│電話與羅偉紘所用│1 包  │訴書誤│年捌月，未扣案│
│    │）    │鳳林三路103 │之0000000000號行│      │載500 │之販賣第二級毒品│
│    │      │號「萊爾富超│動電話聯絡表示欲│      │元）  │所得新臺幣壹仟元│
│    │      │商」內。    │購買毒品，羅偉紘│      │      │沒收，如全部或一│
│    │      │            │接獲電話後即約定│      │      │部不能沒收時，以│
│    │      │            │左述時間及地點見│      │      │其財產抵償之。  │
│    │      │            │面交付。        │      │      │                │
├──┼───┼──────┼────────┼───┼───┼────────┤
│ 3  │楊宗豪│99年1月23日 │楊宗豪用其所持有│甲基安│1000  │羅偉紘販賣第二級│
│    │（原名│18時9 分許，│0000000000號行動│非他命│元    │毒品，處有期徒刑│
│    │楊立群│在高雄市大寮│電話與羅偉紘所用│1 包  │      │年捌月，未扣案│
│    │）    │區○○○路10│之0000000000號行│      │      │之販賣第二級毒品│
│    │      │3 號「萊爾富│動電話聯絡表示欲│      │      │所得新臺幣壹仟元│
│    │      │超商」內。  │購買毒品，羅偉紘│      │      │沒收，如全部或一│
│    │      │            │接獲電話後即約定│      │      │部不能沒收時，以│
│    │      │            │左述時間及地點見│      │      │其財產抵償之。  │
│    │      │            │面交付。        │      │      │                │
├──┼───┼──────┼────────┼───┼───┼────────┤
│ 4  │楊宗豪│99年1月27日 │楊宗豪用其所持有│甲基安│500 元│羅偉紘販賣第二級│
│    │（原名│19時22分許，│0000000000號行動│非他命│      │毒品，處有期徒刑│
│    │楊立群│在高雄市大寮│電話與羅偉紘所用│1 包  │      │年捌月，未扣案│
│    │）    │區拷潭里拷潭│之0000000000號行│      │      │之販賣第二級毒品│
│    │      │路127 號    │動電話聯絡表示欲│      │      │所得新臺幣伍佰元│
│    │      │            │購買毒品，羅偉紘│      │      │沒收，如全部或一│
│    │      │            │接獲電話後即約定│      │      │部不能沒收時，以│
│    │      │            │左述時間及地點見│      │      │其財產抵償之。  │
│    │      │            │面交付。        │      │      │                │
├──┼───┼──────┼────────┼───┼───┼────────┤
│ 5  │楊宗豪│99年2 月4 日│楊立群用其所持有│甲基安│1000元│羅偉紘販賣第二級│
│    │（原名│上午10時44分│0000000000號行動│非他命│（起訴│毒品，處有期徒刑│
│    │楊立群│許，在高雄市│電話與羅偉紘所用│1 包  │書誤載│年捌月，扣案如│
│    │）    │大寮區永芳里│之0000000000號行│      │為500 │附表九編號1 所示│
│    │      │進學路150 號│動電話聯絡表示欲│      │元）  │之第二級毒品甲基│
│    │      │「大寮國中」│購買毒品，羅偉紘│      │      │安非他命貳包（合│
│    │      │附近        │接獲電話後即約定│      │      │計驗後淨重零點壹│
│    │      │            │左述時間及地點見│      │      │壹公克）沒收銷燬│
│    │      │            │面交付。        │      │      │之，未扣案之販賣│
│    │      │            │                │      │      │第二級毒品所得新│
│    │      │            │                │      │      │臺幣壹仟元沒收，│
│    │      │            │                │      │      │如全部或一部不能│
│    │      │            │                │      │      │沒收時，以其財產│
│    │      │            │                │      │      │抵償之。        │
├──┼───┼──────┼────────┼───┼───┼────────┤
│ 6  │黃國彰│99年1月21日 │黃國彰以所持用之│甲基安│1,500 │羅偉紘販賣第二級│
│    │      │14時23分許，│門號為0000000000│非他命│（起訴│毒品，處有期徒刑│
│    │      │在高雄市大寮│號行動電話與羅偉│1 包（│書未記│參年捌月，未扣案│
│    │      │區大坪頂附近│紘所用之00000000│1/4 錢│載，應│之販賣第二級毒品│
│    │      │            │29號行動電話聯絡│）    │予補充│所得共新臺幣壹仟│
│    │      │            │後，於左述時間、│      │）    │伍佰元沒收，如全│
│    │      │            │地點販賣毒品與黃│      │      │部或一部不能沒收│
│    │      │            │國彰所指派之何漢│      │      │時，以其財產抵償│
│    │      │            │傑。            │      │      │之。            │
└──┴───┴──────┴────────┴───┴───┴────────┘
附表四（陳永春，起訴書附表一編號8第1、2、4至8點）
┌──┬───┬──────┬────────┬───┬───┬────────┐
│編號│販賣對│販賣時間及地│方            式│種類及│交易金│主      文      │
│    │象    │點          │                │數量  │額（新│                │
│    │      │            │                │      │臺幣）│                │
├──┼───┼──────┼────────┼───┼───┼────────┤
│ 1  │黃明信│99年1 月26日│黃明信用其持用09│甲基安│500 元│陳永春販賣第二級│
│    │      │凌晨4 時15分│00000000號行動電│非他命│      │毒品，累犯，處有│
│    │      │許，在高雄市│話與陳永春所用之│1 包  │      │期徒刑柒年肆月，│
│    │      │小港區之「阿│0000000000號行動│      │      │扣案如附表十編號│
│    │      │嬤碗糕」前  │電話聯絡表示欲購│      │      │2 、5 、6 所示之│
│    │      │            │買毒品，陳永春接│      │      │物（不含門號為09│
│    │      │            │獲電話後即約定左│      │      │000000000 號SIM │
│    │      │            │述時間及地點交付│      │      │卡）均沒收，未扣│
│    │      │            │。              │      │      │案之販賣第二級毒│
│    │      │            │                │      │      │品所得新臺幣伍佰│
│    │      │            │                │      │      │元沒收，如全部或│
│    │      │            │                │      │      │一部不能沒收時，│
│    │      │            │                │      │      │以其財產抵償之。│
├──┼───┼──────┼────────┼───┼───┼────────┤
│ 2  │黃士倫│99年1 月22日│黃士倫用其持用09│甲基安│500 元│陳永春販賣第二級│
│    │      │凌晨1 時24分│00000000號行動電│非他命│      │毒品，累犯，處有│
│    │      │許，在高雄市│話與陳永春所用之│1 包  │      │期徒刑年拾月，│
│    │      │小港區○○路│0000000000號行動│      │      │扣案如附表十編號│
│    │      │與東昇街口  │電話聯絡表示欲購│      │      │2 、5 、6 所示之│
│    │      │            │買毒品，陳永春接│      │      │物（不含門號為09│
│    │      │            │獲電話後即約定左│      │      │000000000 號SIM │
│    │      │            │述時間及地點交付│      │      │卡）均沒收，未扣│
│    │      │            │。              │      │      │案之販賣第二級毒│
│    │      │            │                │      │      │品所得新臺幣伍佰│
│    │      │            │                │      │      │元沒收，如全部或│
│    │      │            │                │      │      │一部不能沒收時，│
│    │      │            │                │      │      │以其財產抵償之。│
├──┼───┼──────┼────────┼───┼───┼────────┤
│ 3  │葉坤良│99年1月23日 │葉坤良用其持用09│甲基安│300元 │陳永春販賣第二級│
│    │      │15時48分許（│00000000號行動電│非他命│（起訴│毒品，累犯，處有│
│    │      │起訴書誤載為│話與陳永春所用之│1 包  │書誤載│期徒刑年拾月，│
│    │      │23 時 許），│0000000000號行動│      │為1700│扣案如附表十編號│
│    │      │在高雄市立體│電話聯絡表示欲購│      │元）  │2 、5 、6 所示之│
│    │      │育館旁鳳西黃│買毒品，陳永春接│      │      │物（不含門號為09│
│    │      │昏市場內    │獲電話後即約定左│      │      │000000000 號SIM │
│    │      │            │述時間及地點交付│      │      │卡）均沒收，未扣│
│    │      │            │。              │      │      │案之販賣第二級毒│
│    │      │            │                │      │      │品所得新臺幣佰│
│    │      │            │                │      │      │元沒收，如全部或│
│    │      │            │                │      │      │一部不能沒收時，│
│    │      │            │                │      │      │以其財產抵償之。│
├──┼───┼──────┼────────┼───┼───┼────────┤
│ 4  │葉坤良│99年1月31日 │葉坤良用其持用09│甲基安│350 元│陳永春販賣第二級│
│    │      │16時許，在高│00000000號行動電│非他命│（起訴│毒品，累犯，處有│
│    │      │雄市小港區中│話與陳永春所用之│1 包  │書誤載│期徒刑年拾月，│
│    │      │安路旁之黃昏│0000000000號行動│      │為1000│扣案如附表十編號│
│    │      │市場        │電話聯絡表示欲購│      │元）  │2 、5 、6 所示之│
│    │      │            │買毒品，陳永春接│      │      │物均沒收，未扣案│
│    │      │            │獲電話後即約定左│      │      │之販賣第二級毒品│
│    │      │            │述時間及地點交付│      │      │所得新臺幣佰伍│
│    │      │            │。              │      │      │拾元沒收，如全部│
│    │      │            │                │      │      │或一部不能沒收時│
│    │      │            │                │      │      │，以其財產抵償之│
│    │      │            │                │      │      │。              │
├──┼───┼──────┼────────┼───┼───┼────────┤
│ 5  │邱英關│99年2月3日12│邱英關用其持用09│甲基安│500 元│陳永春販賣第二級│
│    │      │時23分許，在│00000000號行動電│非他命│      │毒品，累犯，處有│
│    │      │高雄市林園區│話與陳永春所用之│1 包  │      │期徒刑年拾月，│
│    │      │中汕里北汕二│0000000000號行動│      │      │扣案如附表十編號│
│    │      │路5號附近   │電話聯絡表示欲購│      │      │2 、5 、6 所示之│
│    │      │            │買毒品，陳永春接│      │      │物（不含門號為09│
│    │      │            │獲電話後即約定左│      │      │000000000 號SIM │
│    │      │            │述時間及地點交付│      │      │卡）均沒收，未扣│
│    │      │            │。              │      │      │案之販賣第二級毒│
│    │      │            │                │      │      │品所得新臺幣伍佰│
│    │      │            │                │      │      │元沒收，如全部或│
│    │      │            │                │      │      │一部不能沒收時，│
│    │      │            │                │      │      │以其財產抵償之。│
├──┼───┼──────┼────────┼───┼───┼────────┤
│ 6  │邱英關│99年2 月3 日│邱英關用其持用09│甲基安│500 元│陳永春販賣第二級│
│    │      │20時48分許，│00000000號行動電│非他命│      │毒品，累犯，處有│
│    │      │在高雄市林園│話與陳永春所用之│1 包  │      │期徒刑柒年肆月，│
│    │      │區中汕里北汕│0000000000號行動│      │      │扣案如附表十編號│
│    │      │二路5 號附近│電話聯絡表示欲購│      │      │2 、5 、6 所示之│
│    │      │            │買毒品，陳永春接│      │      │物（不含門號為09│
│    │      │            │獲電話後即約定左│      │      │000000000 號SIM │
│    │      │            │述時間及地點交付│      │      │卡）均沒收，未扣│
│    │      │            │。              │      │      │案之販賣第二級毒│
│    │      │            │                │      │      │品所得新臺幣伍佰│
│    │      │            │                │      │      │元沒收，如全部或│
│    │      │            │                │      │      │一部不能沒收時，│
│    │      │            │                │      │      │以其財產抵償之。│
├──┼───┼──────┼────────┼───┼───┼────────┤
│ 7  │邱英關│99年2月4日15│邱英關用其持用09│甲基安│500 元│陳永春販賣第二級│
│    │      │時15分許，在│00000000號行動電│非他命│      │毒品，累犯，處有│
│    │      │高雄市林園區│話與陳永春所用之│1 包  │      │期徒刑年拾月，│
│    │      │鳳林路加油站│0000000000號行動│      │      │扣案如附表十編號│
│    │      │            │電話聯絡表示欲購│      │      │1所 示之第二級毒│
│    │      │            │買毒品，陳永春接│      │      │品甲基安非他命肆│
│    │      │            │獲電話後即約定左│      │      │包（合計驗後淨重│
│    │      │            │述時間及地點交付│      │      │伍點零伍公克）沒│
│    │      │            │。              │      │      │收銷燬之，扣案如│
│    │      │            │                │      │      │附表十編號2 、5 │
│    │      │            │                │      │      │、6 所示之物（不│
│    │      │            │                │      │      │含門號為098330  │
│    │      │            │                │      │      │80420 號SIM 卡）│
│    │      │            │                │      │      │均沒收，未扣案之│
│    │      │            │                │      │      │販賣第二級毒品所│
│    │      │            │                │      │      │得新臺幣伍佰元沒│
│    │      │            │                │      │      │收，如全部或一部│
│    │      │            │                │      │      │不能沒收時，以其│
│    │      │            │                │      │      │財產抵償之。    │
└──┴───┴──────┴────────┴───┴───┴────────┘
附表五（黃國彰，起訴書附表一編號9、編號11第1點）
┌──┬───┬──────┬────────┬───┬───┬────────┐
│編號│販賣對│販賣時間及地│方           式 │種類及│交易金│主      文      │
│    │象    │點          │                │數量  │額（新│                │
│    │      │            │                │      │臺幣）│                │
├──┼───┼──────┼────────┼───┼───┼────────┤
│ 1  │黃聖恩│99年1月27日 │黃聖恩用其持用09│甲基安│500 元│黃國彰販賣第二級│
│    │      │18時18分後，│00000000號行動電│非他命│      │毒品，處有期徒刑│
│    │      │在高雄縣林園│話與黃國彰所用之│1 包  │      │年捌月，扣案如│
│    │      │鄉潭頭村潭頭│0000000000號行動│      │      │附表十一編號8所 │
│    │      │路220巷12之1│電話聯絡表示欲購│      │      │示之物（不含SIM │
│    │      │號          │買毒品，黃國彰接│      │      │卡）沒收，未扣案│
│    │      │            │獲電話後即約定左│      │      │之販賣第二級毒品│
│    │      │            │述時間及地點交付│      │      │所得新臺幣伍佰元│
│    │      │            │。              │      │      │沒收，如全部或一│
│    │      │            │                │      │      │部不能沒收時，以│
│    │      │            │                │      │      │其財產抵償之。  │
├──┼───┼──────┼────────┼───┼───┼────────┤
│ 2  │黃聖恩│99年1月30日 │黃聖恩用其持用09│甲基安│500 元│黃國彰販賣第二級│
│    │      │19時59分許，│00000000號行動電│非他命│      │毒品，處有期徒刑│
│    │      │在高雄縣林園│話與黃國彰所用之│1 包  │      │年捌月，扣案如│
│    │      │鄉潭頭村潭頭│0000000000號行動│      │      │附表十一編號8所 │
│    │      │路220 巷12之│電話聯絡表示欲購│      │      │示之物（不含SIM │
│    │      │1號         │買毒品，黃國彰接│      │      │卡）沒收，未扣案│
│    │      │            │獲電話後即約定左│      │      │之販賣第二級毒品│
│    │      │            │述時間及地點交付│      │      │所得新臺幣伍佰元│
│    │      │            │。              │      │      │沒收，如全部或一│
│    │      │            │                │      │      │部不能沒收時，以│
│    │      │            │                │      │      │其財產抵償之。  │
├──┼───┼──────┼────────┼───┼───┼────────┤
│ 3  │黃聖恩│99年2月7日22│黃聖恩用其持用09│甲基安│500 元│黃國彰販賣第二級│
│    │      │時58分後，在│00000000號行動電│非他命│（惟被│毒品，處有期徒刑│
│    │      │高雄縣林園鄉│話與黃國彰所用之│1 包  │告黃國│年捌月，扣案如│
│    │      │潭頭村潭頭路│0000000000號行動│      │彰僅取│附表十一編號1 所│
│    │      │220巷12之1號│電話聯絡表示欲購│      │得200 │示之第二級毒品甲│
│    │      │            │買毒品，黃國彰接│      │元）  │基安非他命伍包（│
│    │      │            │獲電話後即約定左│      │      │合計驗後淨重零點│
│    │      │            │述時間及地點交付│      │      │壹公克）沒收銷│
│    │      │            │。              │      │      │燬之，扣案如附表│
│    │      │            │                │      │      │十一編號8 所示之│
│    │      │            │                │      │      │物（不含SIM 卡）│
│    │      │            │                │      │      │沒收，未扣案之販│
│    │      │            │                │      │      │賣第二級毒品所得│
│    │      │            │                │      │      │新臺幣貳佰元沒收│
│    │      │            │                │      │      │，如全部或一部不│
│    │      │            │                │      │      │能沒收時，以其財│
│    │      │            │                │      │      │產抵償之。      │
├──┼───┼──────┼────────┼───┼───┼────────┤
│ 4  │王志聖│99年2月4日22│王志聖用其持用09│甲基安│300 元│黃國彰共同販賣第│
│    │      │時48 分後， │00000000號行動電│非他命│      │二級毒品，處有期│
│    │      │在高雄市林園│話撥打至黃國彰所│1 包  │      │徒刑年捌月，扣│
│    │      │區五福里249 │用之0000000000號│      │      │案如附表十一編號│
│    │      │巷6弄15之6號│行動電話表示欲購│      │      │8 及編號9 所示之│
│    │      │附近廟宇    │買毒品，黃國彰接│      │      │物（均不含SIM 卡│
│    │      │            │獲電話後即委由真│      │      │）沒收，未扣案之│
│    │      │            │實姓名年籍成年男│      │      │販賣第二級毒品所│
│    │      │            │子以0000000000號│      │      │得新臺幣佰元沒│
│    │      │            │行動電話為聯絡工│      │      │收，如全部或一部│
│    │      │            │具至左述地點交付│      │      │不能沒收時，以其│
│    │      │            │。              │      │      │財產抵償之。    │
├──┼───┼──────┼────────┼───┼───┼────────┤
│ 5  │李雅柔│99年1月21日 │李雅柔用其持用09│甲基安│2000元│黃國彰共同販賣第│
│    │      │16時許，在高│00000000號行動電│非他命│      │二級毒品，處有期│
│    │      │雄市大寮區大│話與黃國彰所用之│1 包  │      │徒刑年捌月，扣│
│    │      │寮路758號附 │0000000000號行動│      │      │案如附表十一編號│
│    │      │近          │電話聯絡表示欲購│      │      │8 所示之物（不含│
│    │      │            │買毒品，黃國彰接│      │      │SIM 卡）沒收，未│
│    │      │            │獲電話後即約定左│      │      │扣案之販賣第二級│
│    │      │            │述時間及地點委由│      │      │毒品所得新臺幣貳│
│    │      │            │不詳姓名年籍之男│      │      │仟元沒收，如全部│
│    │      │            │子交付。        │      │      │或一部不能沒收時│
│    │      │            │                │      │      │，以其財產抵償之│
│    │      │            │                │      │      │。              │
└──┴───┴──────┴────────┴───┴───┴────────┘
附表六、蔡和家（99年2月8日12時30分許，高雄市林園區王公村
        清水岩19號）
┌──┬────┬──┬─────────────────┬────┬──────┐
│編號│名    稱│數量│ 規                           格  │沒收與否│備       註 │
│    │        │單位│                                  │        │            │
├──┼────┼──┼─────────────────┼────┼──────┤
│1   │已用注射│23支│                                  │均不宣告│於蔡和家另案│
│    │針筒    │    │                                  │沒收    │施用第二級毒│
├──┼────┼──┼─────────────────┤        │品罪，本院99│
│2   │未用注射│9支 │                                  │        │年度審訴字第│
│    │針筒    │    │                                  │        │2007號判決宣│
├──┼────┼──┼─────────────────┤        │告沒收。    │
│3   │鏟管    │1支 │                                  │        │            │
├──┼────┼──┼─────────────────┤        │            │
│4   │玻璃球  │2個 │                                  │        │            │
├──┼────┼──┼─────────────────┤        ├──────┤
│5   │手指虎  │2支 │                                  │        │            │
├──┼────┼──┼─────────────────┤        ├──────┤
│6   │行動電話│1支 │廠牌:SONYERICSSON                 │        │            │
│    │        │    │序號:000000000000000              │        │            │
│    │        │    │（其內有SIM卡1張門號為0000000000，│        │            │
│    │        │    │  申辦人: 陳永春）                │        │            │
├──┼────┼──┼─────────────────┤        ├──────┤
│7   │行動電話│1支 │廠牌:NOKIA                        │        │            │
│    │        │    │序號:000000000000000              │        │            │
│    │        │    │（其內有SIM卡1張門號為0000000000）│        │            │
│    │        │    │（申辦人:綽號長腳仔）             │        │            │
├──┼────┼──┼─────────────────┤        ├──────┤
│8   │小手提包│1個 │                                  │        │            │
└──┴────┴──┴─────────────────┴────┴──────┘
附表七、李文斌（99年1月10日17時20分許高雄縣大寮鄉○○村
                ○○○路184巷32號）
┌──┬────┬──┬─────────────────┬──────┐
│編號│名稱    │數量│規                              格│沒收與否    │
│    │        │單位│                                  │            │
├──┼────┼──┼─────────────────┼──────┤
│1   │SIM卡   │1張 │門號為0000000000（申辦人: 李文斌）│於李文斌如附│
│    │        │    │                                  │表一編號1、2│
│    │        │    │                                  │7 、9 、10、│
│    │        │    │                                  │11、15至18  │
│    │        │    │                                  │之販賣第二級│
│    │        │    │                                  │毒品罪項下沒│
│    │        │    │                                  │收          │
├──┼────┼──┼─────────────────┼──────┤
│2   │白色結晶│1包 │1.經檢驗檢為第二級毒品甲基安非他命│於李文斌如附│
│    │        │    │2.驗後淨重1.88公克                │表一編號11之│
│    │        │    │3.內政部警政署刑事警察局99年11月25│販賣第二級毒│
│    │        │    │  日刑鑑字第0990158550號鑑定書    │品罪項下沒收│
│    │        │    │                                  │銷燬之      │
├──┼────┼──┼─────────────────┼──────┤
│3   │行動電話│1支 │廠牌: LG                          │不沒收      │
│    │        │    │序號:000000000000000              │            │
│    │        │    │（其內有SIM卡1張門號為0000000000，│            │
│    │        │    │  申辦人:李文斌）                 │            │
├──┼────┼──┼─────────────────┼──────┤
│4   │行動電話│1支 │廠牌: SONYERICSSON                │不沒收      │
│    │        │    │序號:00000000000000009            │            │
│    │        │    │（其內有SIM卡1張門號為0000000000，│            │
│    │        │    │  申辦人: 李文斌）                │            │
├──┼────┼──┼─────────────────┼──────┤
│5   │夾鏈袋  │1包 │                                  │不沒收      │
├──┼────┼──┼─────────────────┼──────┤
│6   │黑色布質│1個 │                                  │不沒收      │
│    │夾鏈袋  │    │                                  │            │
└──┴────┴──┴─────────────────┴──────┘
附表八、方俊智（99年2月8日14時20分許高雄縣大寮鄉○○村○
                ○路127 號）
┌──┬────┬───┬─────────────────┬──────┐
│編號│名稱    │數量單│規                             格 │沒收與否    │
│    │        │位    │                                  │            │
├──┼────┼───┼─────────────────┼──────┤
│1   │白色結晶│3包   │1.經檢驗均為第二級毒品甲基安非他命│於方俊智如附│
│    │        │      │2.合計驗後淨重12.62公克           │表二編號5之 │
│    │        │      │3.內政部警政署刑事警察局99年11月25│販賣第二級毒│
│    │        │      │  日刑鑑字第0990158550號鑑定書    │品罪項下沒收│
│    │        │      │                                  │銷燬之      │
├──┼────┼───┼─────────────────┼──────┤
│2   │行動電話│1支   │廠牌:SONYERICSSON                 │不沒收      │
│    │        │      │序號:000000000000000              │            │
│    │        │      │（其內有SIM卡1張門號為0000000000，│            │
│    │        │      │  申辦人:方俊智）                 │            │
├──┼────┼───┼─────────────────┼──────┤
│3   │行動電話│1支   │廠牌: SAMSUNG                     │不沒收      │
│    │        │      │序號: 000000000000000             │            │
│    │        │      │（其內有SIM卡1張門號為0000000000，│            │
│    │        │      │  申辦人:方俊智）                 │            │
├──┼────┼───┼─────────────────┼──────┤
│4   │現金（新│52800 │                                  │不沒收      │
│    │臺幣）  │元    │                                  │            │
├──┼────┼───┼─────────────────┼──────┤
│5   │錠狀物  │1粒   │1.經檢驗檢出第三級毒品硝甲西泮    │不沒收      │
│    │        │      │2.外觀為粉橘色圓形錠劑，檢驗前淨重│            │
│    │        │      │  0.093公克、檢驗後淨重0.050公克  │            │
│    │        │      │3.高雄市立凱旋醫院99年3月17日高市 │            │
│    │        │      │  凱醫驗字第12478號濫用藥物成品檢 │            │
│    │        │      │  驗鑑定書                        │            │
└──┴────┴───┴─────────────────┴──────┘
附表九、羅偉竑（99年2月8日14時20分，高雄市○○區○○里○
        ○路127號）
┌──┬────┬──┬─────────────────┬──────┬──────┐
│編號│    名稱│數量│規格                              │ 沒收與否   │ 備     註  │
│    │        │單位│                                  │            │            │
├──┼────┼──┼─────────────────┼──────┼──────┤
│1   │白色結晶│2包 │1.經檢驗均為第二級毒品甲基安非他命│於羅偉紘如附│於羅偉竑另案│
│    │        │    │2.驗後淨重分別為0.04公克、0.07公克│表三編號5之 │施用第二級毒│
│    │        │    │  。                              │販賣第二級毒│品罪，本院以│
│    │        │    │3.內政部警政署刑事警察局99年11月25│品罪項下沒收│99年度審簡字│
│    │        │    │  日刑鑑字第0990158550號鑑定書    │銷燬之      │第2962號判決│
├──┼────┼──┼─────────────────┼──────┤宣告沒收及沒│
│2   │吸食器  │1組 │                                  │不沒收      │收銷燬確定在│
├──┼────┼──┼─────────────────┼──────┤案。        │
│3   │玻璃器  │1個 │                                  │不沒收      │            │
├──┼────┼──┼─────────────────┼──────┼──────┤
│4   │行動電話│1支 │廠牌:SONYERICSSON                 │不沒收      │            │
│    │        │    │序號:000000000000000              │            │            │
│    │        │    │（其內有SIM卡1張門號為0000000000，│            │            │
│    │        │    │  申辦人:羅偉竑）                 │            │            │
├──┼────┼──┼─────────────────┼──────┼──────┤
│5   │白色結晶│1包 │1.經檢驗為普卡因                  │不沒收      │            │
│    │        │    │2.驗前淨重0.33公克，驗後淨重0.2 公│            │            │
│    │        │    │  克                              │            │            │
│    │        │    │3.內政部警政署刑事警察局99年11月25│            │            │
│    │        │    │  日刑鑑字第0990158550號鑑定書    │            │            │
├──┼────┼──┼─────────────────┼──────┼──────┤
│6   │錠狀物  │20  │1.經檢驗檢出第三級毒品硝甲西泮    │不沒收      │            │
│    │        │    │2.外觀為紅色鋁箔包錠劑，含鐵只及鋁│            │            │
│    │        │    │  箔檢驗前總毛重5.952 公克、取半顆│            │            │
│    │        │    │  檢驗後總毛重5.856               │            │            │
│    │        │    │3.高雄市立凱旋醫院99年3月17日高市 │            │            │
│    │        │    │  凱醫驗字第12478號濫用藥物成品檢 │            │            │
│    │        │    │  驗鑑定書                        │            │            │
└──┴────┴──┴─────────────────┴──────┴──────┘
附表十、陳永春（99年2月8日13時50分許，高雄市○○區○○路
        與高鳳路口）
┌──┬────┬──┬─────────────────┬───────┬──────┐
│編號│    名稱│數量│規格                              │沒收與否      │            │
│    │        │單位│                                  │              │            │
├──┼────┼──┼─────────────────┼───────┼──────┤
│1   │白色結晶│4包 │1.經檢驗均為第二級毒品甲基安非他命│於陳永春如附表│於陳永春另案│
│    │        │    │2.合計驗後淨重5.05公克。          │四編號7 之販賣│施用第二級毒│
│    │        │    │3.內政部警政署刑事警察局99年11月25│第二級毒品罪項│品罪，本院99│
│    │        │    │  日刑鑑字第0990158550號鑑定書    │下沒收        │年度審簡字第│
├──┼────┼──┼─────────────────┼───────┤2961號判決宣│
│2   │夾鏈袋  │13個│                                  │於陳永春販賣第│告沒收及沒收│
│    │        │    │                                  │二級毒品罪項下│銷燬確定在案│
│    │        │    │                                  │沒收          │            │
├──┼────┼──┼─────────────────┼───────┤            │
│3   │玻璃吸食│1支 │                                  │不沒收        │            │
│    │器      │    │                                  │              │            │
├──┼────┼──┼─────────────────┼───────┤            │
│4   │吸管    │1支 │                                  │不沒收        │            │
├──┼────┼──┼─────────────────┼───────┤            │
│5   │裝毒用零│1個 │                                  │於陳永春販賣第│            │
│    │錢包    │    │                                  │二級毒品罪項下│            │
│    │        │    │                                  │沒收          │            │
├──┼────┼──┼─────────────────┼───────┼──────┤
│6   │行動電話│1支 │廠牌:長江牌雙卡機                 │於陳永春販賣第│            │
│    │        │    │序號:000000000000000              │二級毒品項下沒│            │
│    │        │    │（其內有SIM卡2張，門號0000000000號│收沒收（不含09│            │
│    │        │    │  之申辦人為陳永春；00000000000號 │000000000號SIM│            │
│    │        │    │  申辦人不詳）                    │卡）          │            │
├──┼────┼──┼─────────────────┼───────┼──────┤
│7   │白色粉末│1包 │1.經檢驗檢出第二級毒品海洛因      │不沒收        │            │
│    │        │    │2.驗後淨重0.72公克                │              │            │
│    │        │    │3.法務部調查局濫用藥物實驗室99年8 │              │            │
│    │        │    │  月5日調科壹字第09923017460號鑑定│              │            │
│    │        │    │  書                              │              │            │
└──┴────┴──┴─────────────────┴───────┴──────┘
附表十一、黃國彰（99年2月8日13時44分，高雄市林園區潭頭區
          ○○路220巷12之1號）
┌──┬────┬──┬─────────────────┬──────┬──────┐
│編號│    名稱│數量│規                             格 │沒收與否    │            │
│    │        │單位│                                  │            │            │
├──┼────┼──┼─────────────────┼──────┼──────┤
│1   │白色結晶│5包 │1.經檢驗均為第二級毒品甲基安非他命│於黃國彰如附│與黃國彰另案│
│    │        │    │2.合計驗後淨重0.13公克            │表五編號3 販│施用第二級毒│
│    │        │    │3.內政部警政署刑事警察局99年11月25│賣第二級毒品│品之犯行有關│
│    │        │    │  日刑鑑字第0990158550號鑑定書    │罪項下沒收  │，業經臺灣高│
├──┼────┼──┼─────────────────┼──────┤雄地方法院以│
│2   │吸食器  │2組 │                                  │不沒收      │99年度簡字第│
├──┼────┼──┼─────────────────┼──────┤468號判決宣 │
│3   │塑膠吸管│2支 │                                  │不沒收      │告沒收及沒收│
├──┼────┼──┼─────────────────┼──────┤銷燬確定在案│
│4   │殘渣袋  │3個 │                                  │不沒收      │            │
├──┼────┼──┼─────────────────┼──────┼──────┤
│5   │夾鏈袋  │1包 │                                  │不沒收      │            │
├──┼────┼──┼─────────────────┼──────┼──────┤
│6   │電子秤  │1台 │                                  │不沒收      │            │
├──┼────┼──┼─────────────────┼──────┼──────┤
│7   │帳冊    │1本 │                                  │不沒收      │            │
├──┼────┼──┼─────────────────┼──────┼──────┤
│8   │行動電話│1支 │廠牌: SONYERICSSON                │於被告黃國彰│            │
│    │        │    │序號: 000000000000000             │販賣及轉讓第│            │
│    │        │    │（其內有SIM卡1張門號為0000000000，│二級毒品罪項│            │
│    │        │    │  申辦人:張簡芊宏）               │下沒收（不含│            │
│    │        │    │                                  │SIM 卡）    │            │
├──┼────┼──┼─────────────────┼──────┼──────┤
│9   │行動電話│1支 │廠牌:SANYO                        │行動電話部分│            │
│    │        │    │序號:000000000000000              │（不含SIM 卡│            │
│    │        │    │（其內有SIM卡1張門號為0000000000，│）於被告黃國│            │
│    │        │    │  申辦人:何漢傑）                 │彰如附表五編│            │
│    │        │    │                                  │號4 販賣第二│            │
│    │        │    │                                  │級毒品罪項下│            │
│    │        │    │                                  │沒收；另行動│            │
│    │        │    │                                  │電話及SIM 卡│            │
│    │        │    │                                  │於被告黃國彰│            │
│    │        │    │                                  │、何漢傑如事│            │
│    │        │    │                                  │實七(一)(二)共同│            │
│    │        │    │                                  │販賣及轉讓第│            │
│    │        │    │                                  │二級毒品罪項│            │
│    │        │    │                                  │下沒收；另於│            │
│    │        │    │                                  │何漢傑如事實│            │
│    │        │    │                                  │七(一)販賣第二│            │
│    │        │    │                                  │級毒品罪項下│            │
│    │        │    │                                  │沒收        │            │
├──┼────┼──┼─────────────────┼──────┼──────┤
│10  │行動電話│1支 │廠牌:SONYERICSSON                 │不沒收      │            │
│    │        │    │序號:000000000000000              │            │            │
│    │        │    │（其內有SIM卡1張門號為0000000000）│            │            │
│    │        │    │  ，申辦人:何漢傑）               │            │            │
└──┴────┴──┴─────────────────┴──────┴──────┘
附表十二、何漢傑（99年2月8日16時5分許，高雄市林園區○○
          路2巷5之24號）
┌──┬────┬───┬────┬──────┐
│編號│名    稱│數量  │沒收與否│備       註 │
│    │        │單位  │        │            │
├──┼────┼───┼────┼──────┤
│1   │吸食器  │1組   │不沒收  │於施用第二級│
├──┼────┼───┼────┤毒品之另案：│
│2   │殘渣袋  │1只   │不沒收  │本院99年度審│
├──┼────┼───┼────┤簡字2922宣告│
│3   │削尖塑膠│3支   │不沒收  │沒收        │
│    │管      │      │        │            │
└──┴────┴───┴────┴──────┘
附表十三、張簡信裕（99年2月8日14時45分許高雄縣大寮鄉○○
                    ○路184 巷176號）
┌──┬───┬───┬─────────────────┬──────┐
│編號│名稱  │數量  │ 規     格                        │沒收與否    │
├──┼───┼───┼─────────────────┼──────┤
│1   │行動電│1支   │廠牌:OKWAP                        │不沒收      │
│    │話    │      │序號:000000000000000              │            │
│    │      │      │（其內有SIM卡1張門號為0000000000，│            │
│    │      │      │  申辦人:張簡信裕）               │            │
├──┼───┼───┼─────────────────┼──────┤
│2   │SIM卡 │1張   │門號為0000000000 （申辦人:張簡信裕│於被告黃國彰│
│    │      │      │）                                │、張簡信裕如│
│    │      │      │                                  │事實八共同販│
│    │      │      │                                  │賣第二級毒品│
│    │      │      │                                  │罪項下沒收  │
├──┼───┼───┼─────────────────┼──────┤
│3   │記憶卡│1張   │廠牌:NOKIA、容量125MB             │不沒收      │
├──┼───┼───┼─────────────────┼──────┤
│4   │電池  │1個   │廠牌:OKWAP                        │不沒收      │
└──┴───┴───┴─────────────────┴──────┘